臺灣雲林地方法院刑事判決　　　　　　　 99年度訴字第806號
公　訴　人　臺灣雲林地方法院檢察署檢察官
被　　　告　黃建榮
選任辯護人　施裕琛律師
上列被告因違反毒品危害防制條例案件，經檢察官提起公訴（
99年度偵字第4988 號），本院判決如下：
    主    文
黃建榮犯如附表編號一至四十七所示各罪，分別處如附表一編號
一至四十七所示之刑。應執行有期徒刑拾伍年，未扣案之販賣毒
品所得共新臺幣伍拾貳萬柒仟元均沒收之，如全部或一部不能沒
收時，以其財產抵償之，未扣案SONY ERISSON廠牌行動電話壹支
（含門號0000000000號SIM 卡壹張）及MOTOROLA廠牌行動電話壹
支（含門號0000000000號SIM 卡壹張）均沒收之，如全部或一部
不能沒收時，追徵其價額。
    事實及理由
壹、犯罪事實
    黃建榮明知第一級毒品海洛因及第二級毒品甲基安非他命為
    毒品危害防制條例第2 條第2 項第1 款及第2 款所管制之毒
    品，不得販賣，竟基於販賣第一級毒品海洛因、第2 二級毒
    品甲基安非他命以營利之犯意，先後為下列販賣海洛因及甲
    基安非他命之行為：
一、販賣第二級毒品甲基安非他命予吳文穗部分：
(一)、黃建榮於民國99年7 月29日20時19分、42分、21時50分許，
    持用0000000000門號行動電話與持用0000000000門號行動電
    話之吳文穗聯絡（通話內容如附表二編號1 所示），相約在
    雲林縣四湖往菜厝方向之產業道路旁，旋於1 小時內在該處
    以一手交錢、一手交貨之方式交易，將甲基安非他命1 小包
    販賣予吳文穗，並自吳文穗處得款新臺幣（下同）1,000 元
    。
(二)、黃建榮於99年7 月30日11時53分、13時14分（原起訴書所載
    21時50分許應為贅載，予以更正），持用0000000000門號行
    動電話與持用0000000000門號行動電話之吳文穗聯絡（通話
    內容如附表二編號2 所示），相約在雲林縣四湖往菜厝方向
    之產業道路旁，旋於1 小時內在該處以一手交錢、一手交貨
    之方式交易，將甲基安非他命2 小包販賣予吳文穗，並自吳
    文穗處得款2,000 元。
二、販賣第二級毒品甲基安非他命予楊奇霖部分：
(一)、黃建榮於99年6 月26日21時16分、19分、29分許，持用0000
    000000門號行動電話與持用0000000000門號行動電話之楊奇
    霖聯絡（通話內容如附表二編號3 所示），相約在黃建榮位
    於雲林縣元長鄉○○村○○街10-2號之住處，旋於1 小時內
    在該處以一手交錢、一手交貨之方式交易，將甲基安非他命
    1 小包販賣予楊奇霖，並自楊奇霖處得款3,000 元。
(二)、黃建榮於99年7 月4 日22時48分、23時01分許，持用000000
    0000門號行動電話與持用0000000000門號行動電話之楊奇霖
    聯絡（通話內容如附表二編號4 所示），相約在黃建榮位於
    雲林縣元長鄉○○村○○街10-2號之住處，旋於1 小時內在
    該處以一手交錢、一手交貨之方式交易，將甲基安非他命1
    小包販賣予楊奇霖，並自楊奇霖處得款2,000 元。
(三)、黃建榮於99年7 月15日16時28分許，持用0000000000門號行
    動電話與持用0000000000門號行動電話之楊奇霖聯絡（通話
    內容如附表二編號5 所示），相約在雲林縣北港鎮○○路65
    5 號僑美國小門口，旋於1 小時內在該處以一手交錢、一手
    交貨之方式交易，將甲基安非他命1 小包販賣予楊奇霖，並
    自楊奇霖處得款2,000 元。
三、販賣第二級毒品甲基安非他命予李秉豐（原名為李讓淵）部
    分：
(一)、黃建榮於99年7 月2 日1 時50分、1 時54分、2 時15分、2
    時18分、2 時52分許，持用0000000000門號行動電話與持用
    0000000000、0000000000門號行動電話之李秉豐聯絡（通話
    及簡訊內容如附表二編號6 所示），相約在雲林縣虎尾鎮○
    ○路○段418 號美樂迪KTV 外之黃建榮車上，旋於1 小時內
    在該處以一手交錢、一手交貨之方式交易，將甲基安非他命
    販賣予李秉豐，並自李秉豐處得款5,500 元。
(二)、黃建榮於99年7 月2 日6 時34分（起訴書誤載為3 時34分）
    、9 時19分、10時17分、15時11分許，持用0000000000門號
    行動電話與持用0000000000門號行動電話之李秉豐聯絡（通
    話及簡訊內容如附表二編號7 所示），相約在雲林縣元長鄉
    7-11便利超商前，旋於1 小時內在該處以一手交錢、一手交
    貨之方式交易，將甲基安非他1 包命販賣予李秉豐，並自李
    秉豐處得款5,500 元。
(三)、黃建榮於99年7 月6 日19時23分、19時25分、19時51分許，
    持用0000000000門號行動電話與持用0000000000、00000000
    00門號行動電話之李秉豐聯絡（通話內容如附表二編號8 所
    示），相約在雲林縣虎尾鎮○○路○段418 號美樂迪KTV 外
    之黃建榮車上，旋於1 小時在該處以一手交錢、一手交貨之
    方式交易，將甲基安非他命1 包販賣予李秉豐，並自李秉豐
    處得款5,500 元。
(四)、黃建榮於99年7 月15日11時22分、13時15分、13時24分許，
    持用0000000000門號行動電話與持用0000000000、00000000
    00門號行動電話之李秉豐聯絡（通話內容如附表二編號9 所
    示），相約在李秉豐位於雲林縣虎尾鎮○○路上85度C 咖啡
    店附近，旋於1 小時內在該處以一手交錢、一手交貨之方式
    交易，將甲基安非他命1 包販賣予李秉豐，並自李秉豐處得
    款5,50 0元。
四、販賣第二級毒品甲基安非他命予蔡明華部分：
    黃建榮於99年8 月3 日18時25分、40分、19時01分許，持用
    0000000000門號行動電話與持用0000000000門號行動電話之
    蔡明華聯絡（通話內容如附表二編號10所示），相約在雲林
    縣元長鄉78號東西向快速道路交流道下，旋於1 小時內將價
    值2, 500元之甲基安非他命販1 包賣予蔡明華，該次交易款
    項由蔡明華先行賒欠。
五、販賣第一級毒品海洛因及第二級毒品甲基安非他命予蔡志宏
    部分：
(一)、黃建榮於99年6 月21日16時19分、21分許，持用0000000000
    門號行動電話與持用0000000000門號行動電話之蔡志宏聯絡
    （通話內容如附表二編號11所示），相約在雲林縣四湖鄉○
    ○○路滿香汽車旅館外之黃建榮車上，旋於1 小時內在該處
    以一手交錢、一手交貨之方式交易，將甲基安非他命1 包販
    賣予蔡志宏，並自蔡志宏處得款5,500 元。
(二)、黃建榮於99年6 月21日16時46分許，持用0000000000門號行
    動電話與持用0000000000號門號行動電話之蔡志宏聯絡（通
    話內容如附表二編號12所示），相約在雲林縣元長鄉潭西村
    4 鄰潭內44號蔡志宏住處後之產業道路旁，旋於1 小時內在
    該處以一手交錢、一手交貨之方式交易，將甲基安非他命1
    包販賣予蔡志宏，並自蔡志宏處得款3,000 元。
(三)、黃建榮於99年6 月22日0 時21分、1 時05分許，持用000000
    0000門號行動電話與持用0000000000門號行動電話之蔡志宏
    聯絡（通話內容如附表二編號13所示），相約在雲林縣元長
    鄉潭西村4 鄰潭內44號蔡志宏住處後之產業道路旁，旋於1
    小時內在該處以一手交錢、一手交貨之方式交易，將5,000
    之海洛因1 包及5,500 之甲基安非他命1 包販賣予蔡志宏，
    並自蔡志宏處得款10,500元。
(四)、黃建榮於99年6 月22日13時57分許，持用0000000000門號行
    動電話與持用0000000000門號行動電話之蔡志宏聯絡（通話
    內容如附表二編號14所示），相約在雲林縣東勢鄉○○村○
    ○○路8 號萬安旅行社外之黃建榮車上，旋於1 小時內在該
    處以一手交錢、一手交貨之方式交易，將海洛因1 包販賣予
    蔡志宏，並自蔡志宏處得款5,000 元。
(五)、黃建榮於99年6 月23日6 時28分、7 時42分、8 時30分許，
    持用0000000000門號行動電話與持用0000000000門號行動電
    話之蔡志宏聯絡（通話內容如附表二編號15所示），相約在
    雲林縣東勢鄉○○村○○○路8 號鄉萬安旅行社外之黃建榮
    車上，旋於1 小時內在該處以一手交錢、一手交貨之方式交
    易，將海洛因1 包販賣予蔡志宏，並自蔡志宏處得款5,000
    元。
(六)、黃建榮於99年6 月23日19時57分、20時53分、21時09分許，
    持用0000000000門號行動電話與持用0000000000門號行動電
    話之蔡志宏聯絡（通話內容如附表二編號16所示），相約在
    雲林縣元長鄉潭西村4 鄰潭內44號蔡志宏住處後之產業道路
    旁，旋於1 小時內在該處以一手交錢、一手交貨之方式交易
    ，將5,000 元之海洛因1 包及5,500 元之甲基安非他命1 包
    販賣予蔡志宏，並自蔡志宏處得款10,500元
(七)、黃建榮於99年6 月27日21時01分、17分許，持用0000000000
    門號行動電話與持用0000000000門號行動電話之蔡志宏聯絡
    （通話內容如附表二編號17所示），相約在雲林縣元長鄉潭
    西村4 鄰潭內44號蔡志宏住處外之巷子口，旋於1 小時內在
    該處以一手交錢、一手交貨之方式交易，將甲基安非他命1
    包販賣予蔡志宏，並自蔡志宏處得款6,000 元。
(八)、黃建榮於99年6 月28日13時13分、33分許，持用0000000000
    門號行動電話與持用0000000000門號行動電話之蔡志宏聯絡
    （通話內容如附表二編號18所示），相約在雲林縣四湖鄉○
    ○○路滿香汽車旅館外之黃建榮車上，旋於1 小時內在該處
    以一手交錢、一手交貨之方式交易，將海洛因販賣予蔡志宏
    ，並自蔡志宏處得款5,000 元。
(九)、黃建榮於99年7 月1 日12時06分、13時31分、14時44分、15
    時41分、15時54分許，持用0000000000門號行動電話與持用
    0000000000門號行動電話之蔡志宏聯絡（通話內容如附表二
    編號19所示），相約在雲林縣元長鄉潭西村4 鄰潭內44號外
    之黃建榮車上，旋於1 小時內在該處以一手交錢、一手交貨
    之方式交易，將甲基安非他命1 包販賣予蔡志宏，並自蔡志
    宏處得款6,000 元。
(十)、黃建榮於99年7月1日20時58分、21時13分許，持用00000000
    00門號行動電話與持用0000000000門號行動電話之蔡志宏聯
    絡（通話內容如附表二編號20所示），相約在雲林縣元長鄉
    潭西村4 鄰潭內44號蔡志宏住處後之產業道路旁，旋於1 小
    時內在該處以一手交錢、一手交貨之方式交易，將海洛因販
    1 包賣予蔡志宏，並自蔡志宏處得款3,000 元。
(十一)、黃建榮於99年7 月2 日13時02分、13時15分許，持用000000
    0000門號行動電話與持用0000000000門號行動電話之蔡志宏
    聯絡（通話內容如附表二編號21所示），相約在雲林縣元長
    鄉潭西村4 鄰潭內44號蔡志宏住處後之產業道路旁，旋於1
    小時內在該處以一手交錢、一手交貨之方式交易，將甲基安
    非他命1 包販賣予蔡志宏，並自蔡志宏處得款6,000元。
(十二)、黃建榮於99年7 月3 日20時25分、21時37分、22時09分許，
    持用0000000000門號行動電話與持用0000000000門號行動電
    話之蔡志宏聯絡（通話內容如附表二編號22所示），相約在
    雲林縣東勢鄉○○○路268 號好萊屋汽車旅館附近之加油站
    ，旋於1 小時內在該處以一手交錢、一手交貨之方式交易，
    將甲基安非他命1 包販賣予蔡志宏，並自蔡志宏處得款4,00
    0 元。
(十三)、黃建榮於99年7 月8 日13時29分、36分、14時26分許，持用
    0000000000門號行動電話與持用0000000000門號行動電話之
    蔡志宏聯絡（通話及簡訊內容如附表二編號23所示），相約
    相約在雲林縣元長鄉潭西村4 鄰潭內44號蔡志宏住處後之產
    業道路旁，而於旋於1 小時內在該處以一手交錢、一手交貨
    之方式交易，將5,000 元之海洛因1 包及5,000 元甲基安非
    1 包 他命販賣予蔡志宏，並自蔡志宏處得款10,000元。
(十四)、黃建榮於99年7 月9 日18時38分許，持用0000000000門號行
    動電話與持用0000000000門號行動電話之蔡志宏聯絡（通話
    內容如附表二編號24所示），相約在雲林縣東勢鄉○○○路
    268 號好萊屋汽車旅館附近，旋於1 小時內在該處以一手交
    錢一手交貨之方式交易，將甲基安非他命1 包販賣予蔡志宏
    ，並自蔡志宏處得款11,000元。
(十五)、黃建榮於99年7 月9 日22時43分、23時02分許，持用000000
    0000門號行動電話與持用0000000000門號行動電話之蔡志宏
    聯絡（通話內容如附表二編號25所示），相約在雲林縣元長
    鄉潭西村4 鄰潭內44號蔡志宏住處後之產業道路旁，旋於1
    小時內在該處以一手交錢、一手交貨之方式交易，將5,000
    元之海洛因1 包及5,500 之甲基安非他命1 包販賣予蔡志宏
    ，並自蔡志宏處得款10,500元。
(十六)、黃建榮於99年7 月10日16時23分、17時13分、50分許，持用
    0000000000門號行動電話與持用0000000000門號行動電話之
    蔡志宏聯絡（通話內容如附表二編號26所示），相約在雲林
    縣北港鎮○○路國宮大旅社外之黃建榮車上，旋於1 小時內
    在該處以一手交錢、一手交貨之方式交易，將5,000 之海洛
    因1 包及6,000 元之甲基安非他命1 包販賣予蔡志宏，並自
    蔡志宏處得款11,000元。
(十七)、黃建榮於99年7 月11日23時52分、7 月12日0 時23分許，持
    用0000000000門號行動電話與持用0000000000門號行動電話
    之蔡志宏聯絡（通話內容如附表二編號27所示），相約在雲
    林縣元長鄉潭西村4 鄰潭內44號蔡志宏住處，旋於1 小時內
    在該處以一手交錢、一手交貨之方式交易，將甲基安非他命
    1 包 販賣予蔡志宏，並自蔡志宏處得款6,000元。
(十八)、黃建榮於99年7 月13日6 時27分許，持用0000000000門號行
    動電話與持用0000000000門號行動電話之蔡志宏聯絡（通話
    內容如附表二編號28所示），相約在黃建榮位於雲林縣元長
    鄉○○村○○街10-2號之住處外面，旋於1 小時內在該處由
    黃建榮將價值3,000 元之海洛因1 包放置於其住處旁帆布搭
    成之涼亭內之鐵罐內，蔡志宏取走該海洛因後，並將3,000
    元放置於該鐵罐內，以此方式交易海洛因。
(十九)、黃建榮於99年7 月14日15時50分、54分許，持用0000000000
    門號行動電話與持用0000000000門號行動電話之蔡志宏聯絡
    （通話內容如附表二編號29所示），相約在雲林縣元長鄉潭
    西村4 鄰潭內44號蔡志宏住處後之產業道路旁，旋於1 小時
    內在該處以一手交錢、一手交貨之方式交易，將甲基安非他
    命1 包販賣予蔡志宏，並自蔡志宏處得款5,500 元。
(二十)、黃建榮於99年7 月15日16時29分、17時31分許，持用000000
    0000門號行動電話與持用0000000000門號行動電話之蔡志宏
    聯絡（通話內容如附表二編號30所示) ，相約在雲林縣北港
    鎮草湖里彩虹汽車旅館外之黃建榮車上，旋於1 小時內在該
    處以一手交錢、一手交貨之方式交易，將甲基安非他命1 包
    販賣予蔡志宏，並自蔡志宏處得款5,500 元。
、黃建榮於99年7 月29日0 時15分、18分、30分、49分許，持
    用0000000000門號行動電話與持用0000000000門號行動電話
    之蔡志宏聯絡（通話內容如附表二編號31所示) ，相約在雲
    林縣元長鄉潭西村4 鄰潭內44號蔡志宏住處後之產業道路旁
    上，旋於1 小時內在該處以一手交錢、一手交貨之方式交易
    ，將甲基安非他命1 包販賣予蔡志宏，並自蔡志宏處得款1
    1,000元。
六、販賣第一級毒品海洛因及第二級毒品甲基安非他命予郭治宏
    部分：
(一)、黃建榮於99年6 月21日18時33分、20時01分、21時27 分 許
    ，持用0000000000門號行動電話與持用0000000000門號行動
    電話之郭治宏聯絡（通話內容如附表二編號32所示) ，相約
    在雲林縣臺西鄉○○道路旁某7-11超商前，旋於1 小時內在
    該處以一手交錢、一手交貨之方式交易，將20,000元之海洛
    因1 包及40,000元之甲基安非他命1 包販賣予郭治宏，並自
    郭治宏處得款60,000元。
(二)、黃建榮於99年6 月26日19時43分、20時13分、25分、6 月27
    日6 時16分、8 時31分許，持用0000000000門號行動電話與
    持用0000000000門號行動電話之郭治宏聯絡（通話內容如附
    表二編號33所示) ，先於6 月26日相約在雲林縣臺西鄉○○
    路6 巷18號之1 郭治宏住處，由郭治宏先將83,000元交予黃
    建榮，再於6 月27日上午9 時許，相約在雲林縣東勢鄉之省
    錢超商前，將甲基安非他命交付予郭治宏。
(三)、黃建榮於99年6 月29日12時57分、13時39分、14時許，持用
    0000000000門號行動電話與持用0000000000門號行動電話之
    郭治宏聯絡（通話內容如附表二編號34所示) ，相約在雲林
    縣臺西鄉○○路6 巷18號之1 郭治宏住處，旋於1 小時內在
    該處以一手交錢、一手交貨之方式交易，將海洛因1 包販賣
    予郭治宏，並自郭治宏處得款20,000元。
(四)、黃建榮於99年6 月30日21時39分、21時56分許，持用000000
    0000門號行動電話與持用0000000000門號行動電話之郭治宏
    聯絡（通話內容如附表二編號35所示) ，相約在雲林縣臺西
    鄉○○道路旁，旋於1 小時內在該處以一手交錢、一手交貨
    之方式交易，將海洛因1 包販賣予郭治宏，並自郭治宏處得
    款15 ,000元。
(五)、黃建榮於99年7 月2 日16時32分、17時36分許，持用000000
    0000門號行動電話與持用0000000000門號行動電話之郭治宏
    聯絡（通話內容如附表二編號36所示) ，相約在雲林縣元長
    鄉○○村○○街10-2號黃建榮住處外，旋於1 小時內在該處
    以一手交錢、一手交貨之方式交易，將甲基安非他命1 包販
    賣予郭治宏，並自郭治宏處得款20,000元。
(六)、黃建榮於99年7 月3 日14時06分、17時02分許，持用000000
    00 00 門號行動電話與持用0000000000門號行動電話之郭治
    宏聯絡（通話內容如附表二編號37所示) ，相約在雲林縣臺
    西鄉○○路6 巷18號之1 郭治宏住處，旋於1 小時內在該處
    以一手交錢、一手交貨之方式交易，將20,000之海洛因1 包
    及20,000之甲基安非他命1 包販賣予郭治宏，並自郭治宏處
    得款40000元。
(七)、黃建榮於99年7 月5 日13時36分許，持用0000000000門號行
    動電話與持用0000000000門號行動電話之郭治宏聯絡（通話
    內容如附表二編號38 所示) ，相約在雲林縣臺西鄉○○路6
    巷18號之1 郭治宏住處，旋於1 小時內在該處將5,000 元之
    甲基安非他命1 包販賣予郭治宏，款項並先行賒欠。
(八)、黃建榮於99年7 月7 日14時51分、15時23分許，持用000000
    0000門號行動電話與持用0000000000門號行動電話之郭治宏
    聯絡（通話內容如附表二編號39所示) ，相約在雲林縣臺西
    鄉之山寮廟前，旋於1 小時內在該處以一手交錢、一手交貨
    之方式交易，將5,000元之海洛因1 包販賣予郭治宏。
(九)、黃建榮於99年7 月8 日13時38分、15時30分、16時13分、26
    分許，持用0000000000門號行動電話與持用0000000000門號
    行動電話之郭治宏聯絡（通話內容如附表二編號40所示) ，
    相約在雲林縣臺西鄉五底寮之廟宇，旋於1 小時內在該處以
    一手交錢、一手交貨之方式交易，將甲基安非他命1 包販賣
    予郭治宏，並自郭治宏處得款20,000元。
(十)、黃建榮於99年7 月10日16時03分、17時18分、28分、20時39
    分許，持用0000000000門號行動電話與持用0000000000門號
    行動電話之郭治宏聯絡（通話內容如附表二編號41所示) ，
    相約在雲林縣臺西鄉五底寮之廟宇，旋於1 小時內在該處以
    一手交錢、一手交貨之方式交易，將海洛因1 包販賣予郭治
    宏，並自郭治宏處得款20,000元。
(十一)、黃建榮於99年7 月12日18時10分、20時14分許，持用000000
    0000門號行動電話與持用0000000000門號行動電話之郭治宏
    聯絡（通話內容如附表二編號42所示) ，相約在雲林縣臺西
    鄉○○路6 巷18號之1 郭治宏住處，旋於1 小時內在該處以
    一手交錢、一手交貨之方式交易，將甲基安非他命1 包販賣
    予郭治宏，並自郭治宏處得款20,000元。
(十二)、黃建榮於99年7 月15日11時28分、13時14分、44分許，持用
    0000000000門號行動電話與持用0000000000門號行動電話之
    郭治宏聯絡（通話內容如附表二編號43所示) ，相約在雲林
    縣元長鄉○○村○○街10-2號黃建榮住處，旋於1 小時內在
    該處以一手交錢、一手交貨之方式交易，將甲基安非他命1
    包販賣予郭治宏，並自郭治宏處得款40,000元。
七、販賣第一級毒品海洛因及第二級毒品甲基安非他命予黃建縉
    部分：
(一)、黃建榮於99年6 月30日20時21分、20時28分、43分許，持用
    0000000000門號行動電話與持用0000000000門號行動電話之
    黃建縉聯絡（通話內容如附表二編號44所示) ，相約在雲林
    縣北港鎮府番城門外，旋於1 小時內在該處將3,000 元之海
    洛因1 包販賣予黃建縉，款項並先行賒欠。
(二)、黃建榮於99年7 月1 日19時38分、19時58分、20時02分許，
    持用0000000000門號行動電話與持用0000000000門號行動電
    話之黃建縉聯絡（通話內容如附表二編號45所示) ，相約在
    雲林縣元長鄉之巧味檳榔攤巷子旁（起訴書誤載元長派出所
    ），旋於1 小時內在該處以一手交錢、一手交貨之方式交易
    ，將甲基安非他命1 包販賣予黃建縉，並自黃建縉處得款
    2,00 0元。
(三)、黃建榮於99年7 月7 日13時55分、14時0 分、11分、19分、
    25分許，持用0000000000門號行動電話與持用0000000000門
    號行動電話之黃建縉聯絡（通話內容如附表二編號46所示)
    ，相約在雲林縣元長鄉○○村○○街10-2號黃建榮住處附近
    ，旋於1 小時內在該處以一手交錢、一手交貨之方式交易，
    將海洛因1 包販賣予黃建縉，並自黃建縉處得款3,500 元。
(四)、黃建榮於99年7 月8 日16時22分、35分、37分、48分、17時
    10分許，持用0000000000門號行動電話與持用0000000000門
    號行動電話之黃建縉聯絡（通話及簡訊內容如附表二編號47
    所示) ，相約在雲林縣東勢厝產業道路旁，旋於1 小時內在
    該處以一手交錢、一手交貨之方式交易，將海洛因1 包販賣
    予黃建縉，並自黃建縉處得款3,500 元。
貳、認定犯罪事實所憑之證據及理由
一、程序部分（證據能力之認定）：
(一)、按被告以外之人於偵查中向檢察官所為陳述，除顯有不可信
    之情況者外，得為證據，刑事訴訟法第159 條之1 第2 項定
    有明文。檢察官在偵查中對被告以外之人所為之偵查筆錄，
    性質上屬傳聞證據，惟刑事訴訟法規定檢察官代表國家偵查
    犯罪、實施公訴，依法其有訊問被告、證人及鑑定人之權，
    證人、鑑定人並須具結，而實務運作時，檢察官於偵查中向
    被告以外之人所取得之陳述，原則上均能遵守法律規定，不
    致違法取供，其可信度極高，故被告以外之人前於偵查中已
    具結而為證述，除反對該項供述得具有證據能力之一方，已
    釋明「顯有不可信之情況」之理由外，不宜遽指該證人於偵
    查中之陳述不具證據能力。經查，吳文穗、楊奇霖、李秉豐
    、蔡明華、蔡志宏、郭治宏及黃建縉在檢察官面前之證述筆
    錄，係檢察官令渠等以證人身分具結後所為之證述，有各該
    證人結文附卷可稽（見99年度他字第448 號卷一第32、41、
    53、61頁，99年度他字第448 號卷二第83頁、第98頁、第11
    0 頁）。被告黃建榮及辯護人均未提及檢察官在訊問時有不
    法取供之情形，亦未釋明上開證人之證述有何顯不可信之情
    況，本院亦未發現有何不可作為證據之情形，依上開規定，
    該等證人在檢察官前之證述筆錄，自得作為本案證據使用。
(二)、被告以外之人於審判外之陳述，雖不符刑事訴訟法第159 條
    之1 至之4 等4 條規定，而經當事人於審判程序同意作為證
    據，法院審酌該陳述作成時之情況，認為適當者，亦得作為
    證據，同法第159 條之5 第1 項定有明文。經查，除上揭證
    人在檢察官面前之證述筆錄外，本判決下列引用各該被告以
    外之人於審判外之陳述（包含檢察官所提出之證據、被告所
    提出之證據），原則上均不得作為證據使用，惟被告及辯護
    人在本院均明示同意上開證據有證據能力（見本院卷第101
    頁反面），檢察官亦表示同意有證據能力（見本院卷第102
    頁）。本院審酌該等證據之取得過程並無瑕疵，與本案待證
    事實間復具有相當之關聯性，作為證據應屬適當，依前開規
    定，應認該等證據例外具有證據能力。
(三)、本判決所引用之通訊監察譯文（經整理為見附件二）所據以
    製作之錄音光碟係依本院核發之99年聲監字第346 、379 、
    409 、429 號通訊監察書（見99年度他字第448 號卷二第41
    至44頁）及99年聲監續字第290 、353 號通訊監察書（見99
    年度他字第448 號卷二第45至46頁），對被告所持用之門號
    0000000000、0000000000號行動電話合法監聽，再根據錄音
    結果予以翻譯製作而成。被告及其辯護人對於該通訊監察譯
    文之真實性、正確性，迄至本案辯論終結前均無爭執（見本
    院卷第193 至194 頁），並均同意作為證據使用（見本院卷
    第101 頁反面），是該通訊監察譯文應有證據能力。
二、實體部分（證明力之認定）：
(一)、被告迭於偵查及本院審理對上開犯行坦承不諱（見99年度偵
    字第4988號卷第36至39-5頁、第71至第72頁，本院卷第11頁
    反面、第91至100 頁、第188 頁反面），核與證人吳文穗、
    楊奇霖、李秉豐、蔡明華、蔡志宏、郭治宏及黃建縉於偵查
    中證述勾稽相合（見99年度他字第448 號卷一第57至59頁、
    第75至第77頁、第98至100 頁、第114 至116 頁，見99年度
    他字第448 號卷二第79至82頁、第107 至109 頁），並有證
    人指證被告照片8 張（見99年度他字第448 號卷一第35頁反
    面、46頁、55頁、65頁、76頁、87頁，99年度他字第448 號
    卷二第90頁反面）暨通訊監察譯文在卷可稽（見99年度他字
    第448 號卷一第27頁反面、第37頁、第47頁反面至第49頁、
    第57頁、第62頁反面至第75頁、第89頁至第93頁，見99年度
    他字第448 號卷二第92頁至第93頁）。佐以被告與證人吳文
    穗、楊奇霖、李秉豐、蔡明華、蔡志宏、郭治宏及黃建縉之
    通話及簡訊內容（見附表二編號１至所示通訊監察譯文）
    ，不時使用暗語「二啦」、「半台看要算多少」、「不然跟
    他留一個」、「他說25嘛」、「如果再添一張就五」、「給
    我帶一個小姐來」、「41喔」、「你那款的剩應該81而已」
    、「一半的要大的」、「二袋蕃薯加番粉四一數回」、「洗
    07 就 對了」、「公車還是怎樣」、「女生也要帶」、「給
    我報83」、「另外那款的OK，但是我這款的暫停」作為代號
    ，與日常人一般生活中與親朋好友間通話方式迥異，且聯繫
    內容簡短，在談妥交易方式、地點後，即結束通話，隱晦不
    易了解，確屬實務上常見為躲避查緝風險之毒品交易對話，
    益徵上開通話及簡訊之目的確係要交易毒品無疑。況證人吳
    文穗、楊奇霖、李秉豐、蔡明華、蔡志宏、郭治宏及黃建縉
    於警詢及檢察官偵查中亦證實其等分別有施用海洛因及甲基
    安非他命之習慣，且經警詢時採尿送驗，尿液中或有安非他
    命、甲基安非他命、嗎啡陽性反應，此有本院職權函詢渠等
    之雲林縣警察局刑警大隊委託檢驗尿液代號與真實姓名對照
    認證單、正修科技大學超微量研究科技中心尿液檢驗報告（
    見本院卷第36至55頁）存卷可參，當信渠等因施用毒品之惡
    習，因而須尋求被告購買第一級毒品海洛因及第二級毒品甲
    基安非他命乙節無疑。
(二)、至於被告所販賣第一級毒品海洛因及第二級毒品甲基安非他
    命予證人吳文穗、楊奇霖、李秉豐、蔡明華、蔡志宏、郭治
    宏及黃建縉之金額，既經本院業已逐一與被告核對各次販賣
    所得金額，以及賒欠帳款是否收回無訛，有本院100 年2 月
    22日準備程序筆錄（見本院卷第86至102 頁）可查，復於本
    院審理中與被告更行確認（見本院卷第189 頁），是本件被
    告所販賣予渠等之第一級毒品海洛因及第二級毒品甲基安非
    他命之價格，均如犯罪事實所載，特予指明。
(三)、按毒品危害防制條例所處罰之「販賣」毒品罪，所著重者為
    在主觀上有藉以牟利之惡性，及對毒品之擴散具有較有償或
    無償轉讓行為更嚴重之危害性，被告「營利」之意圖係從客
    觀之社會環境、情況及人證、物證等資料，依據證據法則綜
    合研判認定（最高法院95年度臺上字第301 號判決意旨參照
    ）。經查，被告在經警查獲時，已染上第二級毒品甲基安非
    他命，業經被告自承在卷（見99年度他字第448 號卷二第53
    頁），又斯時被告家中經濟困窘，被告供承一方面是賺取金
    錢可抒解家中經濟壓力，另一方面係購買毒品金錢所費不貲
    ，可想見被告在前揭動機下，乃步上販賣毒品一途，被告自
    白犯罪之動機、牟利之意圖各情均有實據，亦核與前述證據
    資料勾稽互核，被告之自白當屬真實可信，主觀上顯有販賣
    毒品以營利之意圖甚明。
(三)、綜上，本案事證明確，被告販賣第一級毒品海洛因罪及第二
    級毒品甲基安非他命之犯行洵堪認定，應依法論科。
三、論罪科刑之理由
(一)、海洛因屬毒品危害防制條例第2 條第2 項第1 款所列之第一
    級毒品，甲基安非他命屬同條項第2 款所列之第二級毒品，
    。核被告就上開犯罪事實所為販賣海洛因及甲基安非他命之
    行為，係犯毒品危害防制條例第4 條第1 項之販賣第一級毒
    品罪及同條第2 項之販賣第二級毒品罪。被告持有海洛因及
    持有甲基安非他命之低度行為，分別為各該販賣之高度行為
    所吸收，均不另論罪。被告如犯罪事實欄五(六)、(十三)、(十五)、(十六)
    ，犯罪事實欄六(一)、(六)之各次犯行，係以一行為同時觸犯毒
    品危害防制條例第4 條第1 項販賣第一級毒品罪及同條第2
    項販賣第二級毒品罪，為想像競合犯，應從一重以毒品危害
    防制條例第4 條第1 項販賣第一級毒品罪處斷。
(二)、按刑法於94年02月02日修正公布，於95年07月01日起施行，
    基於刑罰公平原則之考量，杜絕僥倖之犯罪心理，並避免易
    致鼓勵犯罪之誤解，修正後刑法已刪除第56條連續犯之規定
    ，行為人反覆實行之犯罪行為茍係在刑法修正施行後者，因
    法律之修正已生阻斷連續犯之法律效果，除認應合於接續犯
    、繼續犯、集合犯等實質上一罪關係而以一罪論處外，基於
    一罪一罰之刑罰公平性，自應併合處罰；所謂「集合犯」，
    係指立法者所制定之犯罪構成要件中，本即預定有數個同種
    類行為而反覆實行之犯罪而言。故是否為集合犯之判斷，客
    觀上應斟酌法律規範之本來意涵、實現該犯罪目的之必要手
    段、社會生活經驗中該犯罪必然反覆實行之常態及社會通念
    等；主觀上則視其反覆實施之行為是否出於行為人之單一犯
    意，並秉持刑罰公平原則，加以判斷之。稽以行為人販賣毒
    品之原因，不一而足，其多次販賣毒品之行為，未必皆出於
    行為人之1 個犯意決定；且觀諸毒品危害防制條例第4 條販
    賣毒品罪之構成要件文義，實無從憑以認定立法者本即預定
    該犯罪之本質，必有數個同種類行為而反覆實行之集合犯行
    。再者，修正後刑法業刪除連續犯之規定，依刑法第56條修
    正理由之說明，謂「對繼續犯同一罪名之罪者，均適用連續
    犯之規定論處，不無鼓勵犯罪之嫌，亦使國家刑罰權之行使
    發生不合理之現象」、「基於連續犯原為數罪之本質及刑罰
    公平原則之考量，爰刪除有關連續犯之規定」等語，即係將
    本應各自獨立評價之數罪，回歸本來就應賦予複數法律效果
    之原貌，因此，多次販賣毒品之犯行，依社會通念，修法後
    應認為數罪之評價，採一罪一罰，始符刑罰公平原則及立法
    本旨。從而，販賣毒品罪，難認係集合犯（最高法院96年度
    第9 次刑庭會議決議、97年度臺上字第1933、1400、1060號
    判決意旨可資參照）。查本件被告並非自始即預定販賣海洛
    因及甲基安非他命之次數、數量及對象，是在99年6 月至7
    月間陸續為47次販賣毒品之行為，且販賣毒品對象並非同一
    ，況被告均係在購毒對象以電話聯繫，才起意為販賣海洛因
    及甲基安非他命之犯行，洵認被告上開18次販賣第一級毒品
    海洛因及29次第二級毒品罪，犯意個別，行為各自獨立。從
    而，辯護人於辯稱被告應依集合犯論處云云（見本院卷第
    100 頁反面），難認可採。據此，被告所犯上開47罪，犯意
    各別，行為互殊，應分論併罰。
(三)、按犯毒品危害防制條例第4 條第1 項販賣第一級毒品罪、第
    8 條第1 項轉讓第一級毒品罪，供出毒品來源，因而查獲其
    他正犯或共犯者，依同條例第17條第1 項規定減輕其刑。其
    所稱「供出毒品來源，因而破獲者」，係指被告供出毒品來
    源之有關資料，諸如前手之姓名、年籍、住居所、或其他足
    資辨別之特徵等，使調查或偵查犯罪之公務員因而對之發動
    調查或偵查並破獲者而言。申言之，被告之「供出毒品來源
    」，與偵查犯罪之公務員對之發動調查或偵查並進而破獲之
    間，論理上須具有先後且相當之因果關係，固非謂被告一有
    「自白」、「指認」毒品來源之人，而破獲在後，即得依上
    開規定予以減刑。然若被告供出毒品來源者之前，調查或偵
    查犯罪之公務員尚非有確切之證據，足以合理懷疑被告所供
    販賣毒品來源之人，則嗣後之破獲與被告之「供出毒品來源
    」間，茍具有先後且相當之因果關係，自得適用上開規定予
    以減刑規定予以減刑（最高法院98年度臺上字第6331號判決
    參照）。又法文既以「查獲」為構成要件，倘對照刑法第62
    條自首以「未經發覺」為要件，可見「查獲」要件在解釋上
    ，不應侷限於指偵查犯罪之公務員已知悉被告所供販賣毒品
    來源之人，次以本條項立法目的，當係基於鼓勵具體提供其
    毒品上游資訊，以利追查，俾杜絕毒品漫延與氾濫之目的，
    並慮及在毒品交易事實中，毒品來源即販毒者，其多會利用
    多個手機號碼作為聯繫毒品交易之用，動輒更易號碼，行蹤
    上更是難以捉摸，造成檢警調偵辦上常遇窒礙，故立法才藉
    由此等方式以利檢警調偵辦上的突破，從而「查獲」要件在
    解釋上，更應包括可供偵查犯罪公務員更進一步鎖定該毒品
    來源之人攸關之生活作息、住居處、通聯電話號碼等情資無
    疑。經查，關於被告毒品來源黃孟傑之真實姓名，雖為郭治
    宏於99年8 月4 日遭查獲後所供出，但斯時郭治宏僅指出黃
    孟傑是活動於臺南地區，至於黃孟傑之生活作息，則是由被
    告供出，此有臺灣雲林地方法院檢察署99年12月28日雲檢文
    智99偵4988字第37913 號函及函附之職務報告書各1 份在卷
    可按（見本院卷第61至63頁）。再以被告於99年10月20日於
    借提詢問時，明白指出黃孟傑位於屏東市○○街之住處（包
    含周遭可識別之建物），以及使用之通聯電話、生理上特徵
    ，有卷附之海巡署第四二大隊借提筆錄為憑（見99年度偵字
    第4988號卷第25至第26頁），繼而於99年12月7 日，警方才
    得以在上開住處將黃孟傑逮捕歸案，有卷附之臺灣雲林地方
    法院檢察署100 年1 月19日雲檢文智99偵4988字第1911號函
    及函附之海巡署中部地區巡防局第四二岸巡大隊刑事案件移
    送報告書為據（見本院卷第66-68 頁）。是被告供出毒品上
    游與警方查獲黃孟傑之間，確實存有因果關係，此不因郭治
    宏先行透露黃孟傑真實姓名之行為而齟齬，故可認有因本案
    被告之供述查獲毒品上游乙節，被告有毒品危害防制條例第
    17 條 第1 項規定之適用。
(四)、按毒品危害防制條例第17條第2 項規定，犯同條例第4 條至
    第8 條之罪於偵查及審判中均自白者，減輕其刑。立法意旨
    在獎勵犯罪人之悛悔，同時使偵查或審判機關易於發現真實
    ，以利毒品查緝，俾收防制毒品危害之效，故不論該被告之
    自白，係出於自動或被動、簡單或詳細、一次或多次，並其
    自白後有無翻異，苟其於偵查及審判中均曾有自白，即應依
    法減輕其刑（最高法院98年度臺上字第6928號判決意旨供參
    ）。經查，被告雖於偵查之初，辯稱其僅係轉讓、運送毒品
    犯行云云（見99年度聲羈字第352 號卷第11頁至第12頁，99
    年度偵字第4988號卷第16頁），然旋於偵查及審判中均自白
    犯罪（見99年度偵字第4988號卷第36至39-5頁、第71至第72
    頁，本院卷第11頁反面、第91至100 頁、第188 頁反面），
    有上揭筆錄可資佐證，被告就犯罪事實欄之犯行，均應依毒
    品危害防制條例第17條第2 項規定，減輕其刑。
(五)、按毒品危害防制條例第4 條第1 項販賣第一級毒品罪，法定
    刑為「死刑」或「無期徒刑」，若不分犯罪情節輕重，一律
    處以上開刑責，難免輕重失衡，倘有情輕法重情形，於裁判
    時自得適用刑法第59條酌量減輕其刑，以避免過嚴之刑罰（
    司法院大法官釋字第263 號解釋文參照）。質言之，法院為
    避免刑罰過於嚴苛，於情輕法重之情況下，應合目的性裁量
    而有適用刑法第59條酌量減輕被告刑度之義務。又適用刑法
    第59條酌量減輕其刑時，並不排除同法第57條所列舉10款事
    由之審酌。次按刑法第59條規定犯罪之情狀可憫恕者，得酌
    量減輕其刑，其所謂「犯罪之情狀」，與同法第57條規定科
    刑時應審酌之一切情狀，並非有截然不同之領域，於裁判上
    酌減其刑時，應就犯罪一切情狀（包括第57條所列舉之10款
    事項），予以全盤考量，審酌其犯罪有無可憫恕之事由（即
    有無特殊之原因與環境，在客觀上足以引起一般同情，以及
    宣告法定低度刑，是否猶嫌過重等等），以為判斷（分有最
    高法院70年度第6 次刑事庭會議決議、最高法院95年度臺上
    字第6157號判決參照）。本院審酌：
  1.被告犯後態度：被告在甫經查獲之際，雖未能立刻於警詢及
    檢察官偵訊時坦承犯行，在遭檢察官向本院聲請羈押時，猶
    僅承認販賣第二級毒品甲基安非他命犯行，對於第一級毒品
    海洛因部分，猶執僅轉讓、運輸毒品一詞置辯，然此乃出於
    人防衛上之本能始然，尤其在面對重度刑罰下，難期待被告
    自始即坦然面對，是不得謂被告未對所犯罪行生有悔意，觀
    諸被告在後續檢察官偵查中，即對犯罪事實之經過、細節、
    對象、金額交代鉅細靡遺，力圖對其所造成之犯罪結果為一
    定彌補，並協助檢察官得以本案勾勒毒品交易全貌，甚而追
    查提供被告毒品之來源，顯見其犯後態度良好。
  2.被告犯罪之動機：被告過往並未有施用毒品之惡習，僅在99
    年8 月15日才為觀察勒戒程序，有臺灣高等法院被告前案紀
    錄表（見本院卷第2 頁反面）可查，被告非係深陷毒品誘惑
    ，而難以自拔之人，雖其前述販賣毒品犯行，部分有出於獲
    得甲基安非他命施用之目的，但尚非足認是驅使被告甘冒重
    刑販賣毒品之唯一原因。被告過去從事大卡車司機職業，1
    個月營運良好時有7 、8 萬元之收入，其負責照料其父母、
    妻兒，有被告全戶戶籍謄本1 份（見本院卷第113 至115 頁
    ）可參，是被告為家中唯一經濟支柱，而開貨運行之資金是
    貸款而來，有臺灣土地銀行黃東森之客戶往來帳戶查詢表1
    紙、郵政跨行匯款申請書1 份及他項權利及限制登記情形表
    1 紙（見本院卷第117 至121 頁）為憑，但本來穩定收入之
    司機工作後來日益慘淡，收入僅剩數千元至萬元不等，被告
    此時只能透過以其配偶林思吟名義，以信用卡方式向銀行借
    貸才能支應生活開支，亦有卷附之聯邦銀行債權管理部電催
    中心訪查通知1 紙、郵政跨行匯款申請書1 份及嘉義縣中埔
    鄉農會放款現借各筆餘額查詢單暨往來明細查詢表各1 紙（
    見本院卷第162 至166 頁）可稽。甚且連被告配偶林思吟在
    95 年5、6 月間至天主教聖馬爾定醫院就診之住院費用，迄
    至99年11月1 日都無法償還，有財團法人天主教聖馬爾定醫
    院住院欠款通知單1 紙可參（見本院卷第161 頁），被告每
    天面臨家中大小開銷全無著落，心中當充滿焦急與無力感，
    又細繹被告家庭近年來經歷之處境，在生計上越發拮据、困
    頓，各項費用催討孔急，在無計可施下，適逢黃孟傑有充足
    之毒品來源及可觀利潤，才興起販賣毒品之歹念而誤入歧途
    ，其動機係為解決家庭遭逢之經濟困境，只是用錯方式來盡
    其家庭責任，初衷非為求自身享受，本院能予以理解。
  3.被告販賣第一級毒品海洛因之次數為19次(1次賒欠款項) ，
    除賒欠金額外，共販得153,000 元，而販賣第二級毒品甲基
    安非他命次數為35次(2次允賒欠款項) ，除賒欠金額外，共
    販得374,000 元，其毒品數量及金額確屬大量，金額甚鉅，
    然衡諸被告是在99年6 月至7 月間密集販賣，且向被告購買
    毒品之吳文穗、楊奇霖、李秉豐、蔡明華、蔡志宏、郭治宏
    及黃建縉本即有沾染毒癮，非是被告誘使該等證人向其購買
    施用，且被告自承向黃孟傑買斷毒品後，所販售之金額尚須
    待黃孟傑結算後才能獲得，黃孟傑尚未將被告販賣毒品應得
    知利潤交付等語（見本院卷第205 至207 頁），故被告仍與
    長期販賣毒品，並已賺取暴利之毒販，或以大型集團販賣毒
    品首腦迥異，犯罪情節在相較下可認輕微，危害社會之程度
    、行為惡性亦難相予比擬。
  4.被告之父黃東森罹患腦中風，有財團法人佛教慈濟綜合醫院
    大林分院醫療診斷證明書及醫療費用收據各1 份（見本院卷
    第122 至154 頁，並告以要旨），可料見亟需被告之家人在
    旁照料，且醫療上花費應為可觀之數，至被告配偶林思吟身
    體狀況亦不佳，有王宏木婦產專科病歷1 份（見本院卷第15
    6 至160 頁）附卷可按，復以被告身在囹圄，家庭重擔恐落
    在被告母親肩上，以其相當年紀，要想盡方法牟取生活金錢
    來源並照顧家中老小，確實有其困難跟辛酸，其家庭狀況在
    未來數年內難奢望會有好轉。
  5.據此，足認被告犯罪情狀有值得憫恕之處，其所犯販賣第一
    級毒品海洛因之犯行，經依毒品危害制條例第17條第1 項、
    第2 項遞減輕其刑2 次後，處以減輕後最輕刑度7 年6 月。
    至所犯販賣第二級毒品甲基安非他命之犯行，經依毒品危害
    制條例第17條第1 項、第2 項遞減輕其刑2 次後，處以減輕
    後最輕刑度1 年9 月，併參酌被告因數罪併罰，將被宣告19
    次販賣第一級毒品罪及28次販賣第二級毒品罪（其中犯罪事
    實欄五(六)、(十三)、(十五)、(十六)，犯罪事實欄六(一)、(六)之犯行，因想
    像競合從一重販賣第一級毒品罪處斷），各罪如科以最低度
    刑，仍嫌過重，故爰依刑法第59條之規定，就被告本案犯販
    賣第一級毒品罪及第二級毒品各罪，均依法酌減之。
(六)、審酌前述理由（包含酌減情狀），及被告除有經觀察勒戒外
    ，未有任何刑事前案資料，素行可認良好，主要起因家庭生
    計快斷炊下，才敢甘冒上開販賣毒品之重典，從而，過長之
    刑度對被告而言，反而有害其回歸社會及對其家庭狀況之改
    善，及其各次販賣第一級毒品海洛因及第二級毒品甲基安非
    他命所得之金額多寡、情節等一切情狀，分別量處如主文所
    示之刑。復就定執行刑而言，被告現年28歲，本是青壯時期
    ，依其所犯之罪行，想見其人生黃金時期有部分注定要在獄
    中度過，況且被告先前素行良好，歷經此次人生中的錯誤，
    應知悉所付出代價巨大，不只讓自己要服一定刑期，更連帶
    其家庭也遭拖累，自本院審理之初直至審結之日，歷次庭期
    其老父、老母及妻兒都有到庭旁聽，渠等仍給予被告相當支
    持，本院可信刑罰能在其身上產上教化意義，更期待被告來
    日重返社會，能以正確方式盡其家庭責任，是本院縱令量處
    重刑，其效用可能隨著長期刑之執行，等比例地大幅下跌，
    效用不高，徒留讓被告得到報應，正義並不會因此實現，反
    而只是增加國家財政負擔、監獄行政資源的虛耗。況且刑之
    量定，必須一併將被告來日返回社會，能否還有能力謀生，
    能否對家人之虧欠予以彌補、能否被社會接納考慮在內，絕
    非假正義之名，逕顧量處重刑矣，可見過重刑之量定對被告
    及社會均未有益處，故參酌被告以上種種情狀，依刑法第51
    條第5 款之規定，定如主文所示之應執行刑。
四、沒收部分：
(一)、按毒品危害防制條例第19條第1 項規定，犯第4 條之罪者，
    其供犯罪所用或因犯罪所得之財物，均沒收之，如全部或一
    部不能沒收時，追徵其價額或以其財產抵償之。但該條項並
    無如同條例第18條第1 項所定「不問屬於犯人與否，沒收之
    」之明文，自屬相對沒收主義之立法。是其應沒收之物，應
    以屬被告所有者為限（最高法院95年度臺上字第305 號判決
    意旨參照）。又毒品危害防制條例第19條第1 項規定性質上
    係沒收之補充規定。其屬於本條所定沒收之標的，如得以直
    接沒收者，判決主文僅宣告沒收即可，不生「追徵其價額」
    或「以其財產抵償之」問題，須沒收之標的全部或一部不能
    沒收時，始生「追徵其價額」或「以其財產抵償之」選項問
    題。而「追徵其價額」或「以其財產抵償之」係屬兩種選項
    ，分別係針對現行貨幣以外之其他財產與現行貨幣而言。另
    外，本規定所稱「追徵其價額」者，係指所沒收之物為金錢
    以外之其他財物而無法沒收時，因其實際價值不確定，應追
    徵其價額，使其繳納與原物相當之價額，並無以其財產抵償
    之問題。倘嗣後追徵其金錢價額，不得結果而須以其財產抵
    償者，要屬行政執行機關依強制執行之法律之執行問題，即
    無不能執行之情形，自毋庸諭知「或以其財產抵償之」。如
    不能沒收之沒收標的為金錢時，因價值確定，判決主文直接
    宣告「以其財產抵償之」即可，不發生追徵價額之問題（最
    高法院99年度第5 次刑事庭會議（二）決議內容可資參照）
    。經查：
  1.本件被告販賣第一級毒品海洛因毒品之實際所得（有1 次款
    項賒欠）為5,000 、5,000 、5,000 、5,000 、5,000 、3,
    000 、5,000 、5,000 、5,000 、3,000 、20,000、20,000
    、15,000、20,000、5,000 、2,0000、3,500 、3,500 元，
    合計共153,000 元。至販賣第二級毒品甲基安非他命之實際
    所得（有2 次款項賒欠）為1,000 元、2,000 元、3,000 元
    、2,000 元、2,000 元、5,500 元、5,500 元、5,500 元、
    5,500 元、5,500 元、3,000 元、5,500 元、5,500 元、6,
    000 元、6,000 元、6,000 元、4,000 元、5,000 元、11,0
    00元、5,500 元、6,000 元、6,000 元、5,500 元、5,500
    元、11,000元、40,000元、83,000元、20,000元、20,000
    元、20,000元、20,000元、40,000元、2,000 元合計共374,
    000 元，雖均未扣案，然為被告販賣第一級毒品海洛因及第
    二級毒品甲基安非他命所得，依毒品危害防制條例第19條第
    1 項規定，仍應於各該主文項下宣告沒收，如全部或一部不
    能沒收時，以其財產抵償之。
  2.至未扣案之SONY ERISSON廠牌行動電話1 支（含門號000000
    0000號SIM 卡一張）及MOTOROLA廠牌行動電話1 支（含門號
    0000000000SIM 卡一張），係被告所有，經其供述在卷（見
    本院卷第201 頁反面），雖上開行動電話並未扣案，惟不能
    證明業已滅失，且該行動電話為供被告販賣毒品之工具，仍
    應依毒品危害防制條例第19條第1 項之規定沒收之，爰分別
    於各該主文項下宣告沒收之，如全部或一部不能沒收時，追
    徵其價額。
參、應適用之法律
(一)、刑事訴訟法第299 條第1 項。
(二)、毒品危害防制條例第4 條第1 項、第2 項、第17條第1 項、
    第2 項、第19條第1 項。
(三)、刑法第11條、第59條、第55條、第51條第5 款、第9 款、第
    10款。
本案經檢察官朱啟仁到庭執行職務
中    華    民    國   100    年    4     月    22    日
                  刑事第一庭    審判長法  官  侯廷昌
                                      法  官  謝宜雯
                                      法  官  王子榮
以上正本證明與原本無異。
如不服本判決應於收受送達後10日內向本院提出上訴書狀，並應
敘述具體理由；其未敘述上訴理由者，應於上訴期間屆滿後20日
內向本院補提理由書（均須按他造當事人之人數附繕本）「切勿
逕送上級法院」。
                                      書記官  陳俊偉
中    華    民    國   100    年    4     月    22    日
附錄本判決論罪科刑法條：
毒品危害防制條例第4條
製造、運輸、販賣第一級毒品者，處死刑或無期徒刑；處無期徒
刑者，得併科新臺幣 2 千萬元以下罰金。
製造、運輸、販賣第二級毒品者，處無期徒刑或 7 年以上有期
徒刑，得併科新臺幣 1 千萬元以下罰金。
製造、運輸、販賣第三級毒品者，處 5 年以上有期徒刑，得併
科新臺幣 7 百萬元以下罰金。
製造、運輸、販賣第四級毒品者，處 3 年以上 10 年以下有期
徒刑，得併科新臺幣 3 百萬元以下罰金。
製造、運輸、販賣專供製造或施用毒品之器具者，處 1 年以上
7 年以下有期徒刑，得併科新臺幣 1 百萬元以下罰金。
前5 項之未遂犯罰之。
 附表：被告販賣毒品之宣告刑一覽表
┌─────────────────────────────────────────┐
│被告販賣毒品之宣告刑一覽表                                                        │
├──┬─────────┬─────────┬──────────────────┤
│編號│     犯罪事實     │     所犯罪名     │ 宣    告    刑     之     內    容 │
├──┼─────────┼─────────┼──────────────────┤
│一  │事實及理由欄之一(一)│販賣第二級毒品罪  │處有期徒刑壹年肆月。未扣案販賣第二級│
│    │所載販賣第二級毒品│                  │所得新臺幣壹仟元沒收之，如全部或一部│
│    │甲基安非他命予吳文│                  │不能沒收時，以其財產抵償之；未扣案SO│
│    │穗之犯行          │                  │NY ERISSON廠牌行動電話壹支（含門號09│
│    │                  │                  │00000000號SIM 卡壹張）沒收之，如全部│
│    │                  │                  │或一部不能沒收時，追徵其價額。      │
├──┼─────────┼─────────┼──────────────────┤
│二  │事實及理由欄之一(二)│販賣第二級毒品罪  │處有期徒刑壹年肆月。未扣案販賣第二級│
│    │所載販賣第二級毒品│                  │所得新臺幣貳仟元沒收之，如全部或一部│
│    │甲基安非他命予吳文│                  │不能沒收時，以其財產抵償之；未扣案SO│
│    │穗之犯行          │                  │NY ERISSON廠牌行動電話壹支（含門號09│
│    │                  │                  │00000000號SIM 卡壹張）沒收之，如全部│
│    │                  │                  │或一部不能沒收時，追徵其價額。      │
├──┼─────────┼─────────┼──────────────────┤
│三  │事實及理由欄之二(一)│販賣第二級毒品罪  │處有期徒刑壹年肆月。未扣案販賣第二級│
│    │所載販賣第二級毒品│                  │所得新臺幣參仟元沒收之，如全部或一部│
│    │甲基安非他命予楊奇│                  │不能沒收時，以其財產抵償之；未扣案MO│
│    │霖之犯行          │                  │TOROLA廠牌行動電話壹支（含門號097361│
│    │                  │                  │0586號SIM 卡壹張）沒收之，如全部或一│
│    │                  │                  │部不能沒收時，追徵其價額。          │
├──┼─────────┼─────────┼──────────────────┤
│四  │事實及理由欄之二(二)│販賣第二級毒品罪  │處有期徒刑壹年肆月。未扣案販賣第二級│
│    │所載販賣第二級毒品│                  │所得新臺幣貳仟元沒收之，如全部或一部│
│    │甲基安非他命予楊奇│                  │不能沒收時，以其財產抵償之；未扣案MO│
│    │霖之犯行          │                  │TOROLA廠牌行動電話壹支（含門號097361│
│    │                  │                  │0586號SIM 卡壹張）沒收之，如全部或一│
│    │                  │                  │部不能沒收時，追徵其價額。          │
├──┼─────────┼─────────┼──────────────────┤
│五  │事實及理由欄之二(三)│販賣第二級毒品罪  │處有期徒刑壹年肆月。未扣案販賣第二級│
│    │所載販賣第二級毒品│                  │所得新臺幣貳仟元沒收之，如全部或一部│
│    │甲基安非他命予楊奇│                  │不能沒收時，以其財產抵償之；未扣案MO│
│    │霖之犯行          │                  │TOROLA廠牌行動電話壹支（含門號097361│
│    │                  │                  │0586號SIM 卡壹張）沒收之，如全部或一│
│    │                  │                  │部不能沒收時，追徵其價額。          │
├──┼─────────┼─────────┼──────────────────┤
│六  │事實及理由欄之三(一)│販賣第二級毒品罪  │處有期徒刑壹年肆月。未扣案販賣第二級│
│    │所載販賣第二級毒品│                  │所得新臺幣伍仟伍佰元沒收之，如全部或│
│    │甲基安非他命予李秉│                  │一部不能沒收時，以其財產抵償之；未扣│
│    │豐之犯行          │                  │案MOTOROLA廠牌行動電話壹支（含門號09│
│    │                  │                  │00000000號SIM 卡壹張）沒收之，如全部│
│    │                  │                  │或一部不能沒收時，追徵其價額。      │
├──┼─────────┼─────────┼──────────────────┤
│七  │事實及理由欄之三(二)│販賣第二級毒品罪  │處有期徒刑壹年肆月。未扣案販賣第二級│
│    │所載販賣第二級毒  │                  │所得新臺幣伍仟伍佰元沒收之，如全部或│
│    │品甲基安非他命予李│                  │一部不能沒收時，以其財產抵償之；未扣│
│    │秉豐之犯行        │                  │案MOTOROLA廠牌行動電話壹支（含門號09│
│    │                  │                  │00000000號SIM 卡壹張）沒收之，如全部│
│    │                  │                  │或一部不能沒收時，追徵其價額。      │
├──┼─────────┼─────────┼──────────────────┤
│八  │事實及理由欄之三(三)│販賣第二級毒品罪  │處有期徒刑壹年肆月。未扣案販賣第二級│
│    │所載販賣第二級毒品│                  │所得新臺幣伍仟伍佰元沒收之，如全部或│
│    │甲基安非他命予李  │                  │一部不能沒收時，以其財產抵償之；未扣│
│    │秉豐之犯行        │                  │案MOTOROLA廠牌行動電話壹支（含門號  │
│    │                  │                  │0000000000號SIM 卡壹張）沒收之，如全│
│    │                  │                  │部或一部不能沒收時，追徵其價額。    │
├──┼─────────┼─────────┼──────────────────┤
│九  │事實及理由欄之三(四)│販賣第二級毒品罪  │處有期徒刑壹年肆月。未扣案販賣第二級│
│    │所載販賣第二級毒品│                  │所得新臺幣伍仟伍佰元沒收之，如全部或│
│    │甲基安非他命予李  │                  │一部不能沒收時，以其財產抵償之；未扣│
│    │秉豐之犯行        │                  │案MOTOROLA廠牌行動電話壹支（含門號09│
│    │                  │                  │00000000號SIM 卡壹張）沒收之，如全部│
│    │                  │                  │或一部不能沒收時，追徵其價額。      │
├──┼─────────┼─────────┼──────────────────┤
│十  │事實及理由欄之四所│販賣第二級毒品罪  │處有期徒刑壹年肆月。未扣案SONY ERISS│
│    │載販賣第二級毒品甲│                  │牌行動電話壹支（含門號000000000 0 號│
│    │基安非他命予蔡明華│                  │SIM 卡壹張）沒收之，如全部或一部不能│
│    │之犯行            │                  │沒收時，追徵其價額。                │
├──┼─────────┼─────────┼──────────────────┤
│十一│事實及理由欄之五(一)│販賣第二級毒品罪  │處有期徒刑壹年肆月。未扣案販賣第二級│
│    │所載販賣第二級毒品│                  │所得新臺幣伍仟伍佰元沒收之，如全部或│
│    │甲基安非他命予蔡志│                  │一部不能沒收時，以其財產抵償之；未扣│
│    │宏之犯行          │                  │案MOTOROLA廠牌行動電話壹支（含門號09│
│    │                  │                  │00000000號SIM 卡壹張）沒收之，如全部│
│    │                  │                  │或一部不能沒收時，追徵其價額。      │
├──┼─────────┼─────────┼──────────────────┤
│十二│事實及理由欄之五(二)│販賣第二級毒品罪  │處有期徒刑壹年肆月。未扣案販賣第二級│
│    │所載販賣第二級毒品│                  │所得新臺幣參仟元沒收之，如全部或一部│
│    │甲基安非他命予蔡志│                  │不能沒收時，以其財產抵償之；未扣案MO│
│    │宏之犯行          │                  │TOROLA廠牌行動電話壹支（含門號097361│
│    │                  │                  │0586號SIM 卡壹張）沒收之，如全部或一│
│    │                  │                  │部不能沒收時，追徵其價額。          │
├──┼─────────┼─────────┼──────────────────┤
│十三│事實及理由欄之五(三)│販賣第一級毒品罪  │處有期徒刑柒年。未扣案販賣第一級毒品│
│    │所載販賣第一級毒品│                  │所得新臺幣伍仟元及販賣第二級毒品所得│
│    │海洛因及第二級毒品│                  │新臺幣伍仟伍佰元均沒收之，如全部或一│
│    │甲基安非他命予蔡志│                  │部不能沒收時，以其財產抵償之；未扣案│
│    │宏之犯行          │                  │MOTOROLA廠牌行動電話壹支（含門號097 │
│    │                  │                  │0000000 號SIM 卡壹張）沒收之，如全部│
│    │                  │                  │或一部不能沒收時，追徵其價額。      │
├──┼─────────┼─────────┼──────────────────┤
│十四│事實及理由欄之五(四)│販賣第一級毒品罪  │處有期徒刑柒年。未扣案販賣第一級毒品│
│    │所載販賣第一級毒品│                  │所得新臺幣伍仟元沒收之，如全部或一部│
│    │海洛因予蔡志宏之犯│                  │不能沒收時，以其財產抵償之；未扣案MO│
│    │行                │                  │TOROLA廠牌行動電話壹支（含門號097361│
│    │                  │                  │0586號SIM 卡壹張）沒收之，如全部或一│
│    │                  │                  │部不能沒收時，追徵其價額。          │
├──┼─────────┼─────────┼──────────────────┤
│十五│事實及理由欄之五(五)│販賣第一級毒品罪  │處有期徒刑柒年。未扣案販賣第一級毒品│
│    │所載販賣第一級毒品│                  │所得新臺幣伍仟元沒收之，如全部或一部│
│    │海洛因予蔡志宏之犯│                  │不能沒收時，以其財產抵償之；未扣案MO│
│    │行                │                  │TOROLA廠牌行動電話壹支（含門號097361│
│    │                  │                  │0586號SIM 卡壹張）沒收之，如全部或一│
│    │                  │                  │部不能沒收時，追徵其價額。          │
├──┼─────────┼─────────┼──────────────────┤
│十六│事實及理由欄之五(六)│販賣第一級毒品罪  │處有期徒刑柒年。未扣案販賣第一級毒品│
│    │所載販賣第一級毒品│                  │所得新臺幣伍仟元及販賣第二級毒品所得│
│    │海洛因及第二級毒品│                  │新臺幣伍仟伍佰元均沒收之，如全部或一│
│    │甲基安非他命予蔡志│                  │部不能沒收時，以其財產抵償之；未扣案│
│    │宏之犯行          │                  │MOTOROLA廠牌行動電話壹支（含門號097 │
│    │                  │                  │0000000 號SIM 卡壹張）沒收之，如全部│
│    │                  │                  │或一部不能沒收時，追徵其價額。      │
├──┼─────────┼─────────┼──────────────────┤
│十七│事實及理由欄之五(七)│販賣第二級毒品罪  │處有期徒刑壹年肆月。未扣案販賣第二級│
│    │所載販賣第二級毒品│                  │所得新臺幣陸仟元沒收之，如全部或一部│
│    │甲基安非他命予蔡志│                  │不能沒收時，以其財產抵償之；未扣案MO│
│    │宏之犯行          │                  │TOROLA廠牌行動電話壹支（含門號097361│
│    │                  │                  │0586號SIM 卡壹張）沒收之，如全部或一│
│    │                  │                  │部不能沒收時，追徵其價額。          │
├──┼─────────┼─────────┼──────────────────┤
│十八│事實及理由欄之五(八)│販賣第一級毒品罪  │處有期徒刑柒年。未扣案販賣第一級毒品│
│    │所載販賣第一級毒品│                  │所得新臺幣伍仟元沒收之，如全部或一部│
│    │海洛因予蔡志宏之犯│                  │不能沒收時，以其財產抵償之；未扣案MO│
│    │行                │                  │TOROLA廠牌行動電話壹支（含門號097361│
│    │                  │                  │0586號SIM 卡壹張）沒收之，如全部或一│
│    │                  │                  │部不能沒收時，追徵其價額。          │
├──┼─────────┼─────────┼──────────────────┤
│十九│事實及理由欄之五(九)│販賣第二級毒品罪  │處有期徒刑壹年肆月。未扣案販賣第二級│
│    │所載販賣第二級毒品│                  │所得新臺幣陸仟元沒收之，如全部或一部│
│    │甲基安非他命予蔡志│                  │不能沒收時，以其財產抵償之；未扣案MO│
│    │宏之犯行          │                  │TOROLA廠牌行動電話壹支（含門號097361│
│    │                  │                  │0586號SIM 卡壹張）沒收之，如全部或一│
│    │                  │                  │部不能沒收時，追徵其價額。          │
├──┼─────────┼─────────┼──────────────────┤
│二十│事實及理由欄之五(十)│販賣第一級毒品罪  │處有期徒刑柒年。未扣案販賣第一級毒品│
│    │所載販賣第一級毒品│                  │所得新臺幣參仟元沒收之，如全部或一部│
│    │海洛因予蔡志宏之犯│                  │不能沒收時，以其財產抵償之；未扣案MO│
│    │行                │                  │TOROLA廠牌行動電話壹支（含門號097361│
│    │                  │                  │0586號SIM 卡壹張）沒收之，如全部或一│
│    │                  │                  │部不能沒收時，追徵其價額。          │
├──┼─────────┼─────────┼──────────────────┤
│二一│事實及理由欄之五(十一)│販賣第二級毒品罪  │處有期徒刑壹年肆月。未扣案販賣第二級│
│    │所載販賣第二級毒品│                  │所得新臺幣陸仟元沒收之，如全部或一部│
│    │甲基安非他命予蔡志│                  │不能沒收時，以其財產抵償之；未扣案MO│
│    │宏之犯行          │                  │TOROLA廠牌行動電話壹支（含門號097361│
│    │                  │                  │0586號SIM 卡壹張）沒收之，如全部或一│
│    │                  │                  │部不能沒收時，追徵其價額。          │
├──┼─────────┼─────────┼──────────────────┤
│二二│事實及理由欄之五(十二)│販賣第二級毒品罪  │處有期徒刑壹年肆月。未扣案販賣第二級│
│    │所載販賣第二級毒品│                  │所得新臺幣肆仟元沒收之，如全部或一部│
│    │甲基安非他命予蔡志│                  │不能沒收時，以其財產抵償之；未扣案M │
│    │宏之犯行          │                  │TOROLA廠牌行動電話壹支（含門號09736 │
│    │                  │                  │10586 號SIM 卡壹張）沒收之，如全部或│
│    │                  │                  │一部不能沒收時，追徵其價額。        │
├──┼─────────┼─────────┼──────────────────┤
│二三│事實及理由欄之五(十三)│販賣第一級毒品罪  │處有期徒刑柒年。未扣案販賣第一級毒品│
│    │所載販賣第一級毒品│                  │所得新臺幣伍仟元及販賣第二級毒品所得│
│    │海洛因及第二級毒品│                  │新臺幣伍仟元均沒收之，如全部或一部不│
│    │甲基安非他命予蔡志│                  │能沒收時，以其財產抵償之；未扣案MOTO│
│    │宏之犯行          │                  │ROLA廠牌行動電話壹支（含門號00000000│
│    │                  │                  │86號SIM 卡壹張）沒收之，如全部或一部│
│    │                  │                  │不能沒收時，追徵其價額。            │
├──┼─────────┼─────────┼──────────────────┤
│二四│事實及理由欄之五(十四)│販賣第二級毒品罪  │處有期徒刑壹年肆月。未扣案販賣第二級│
│    │所載販賣第二級毒品│                  │所得新臺幣壹萬壹仟元沒收之，如全部或│
│    │甲基安非他命予蔡志│                  │一部不能沒收時，以其財產抵償之；未扣│
│    │宏之犯行          │                  │案MTOROLA 廠牌行動電話壹支（含門號09│
│    │                  │                  │00000000號SIM 卡壹張）沒收之，如全部│
│    │                  │                  │或一部不能沒收時，追徵其價額。      │
├──┼─────────┼─────────┼──────────────────┤
│二五│事實及理由欄之五(十五)│販賣第一級毒品罪  │處有期徒刑柒年。未扣案販賣第一級毒品│
│    │所載販賣第一級毒品│                  │所得新臺幣伍仟元及販賣第二級毒品所得│
│    │海洛因及第二級毒品│                  │新臺幣伍仟伍佰元均沒收之，如全部或一│
│    │甲基安非他命予蔡志│                  │部不能沒收時，以其財產抵償之；未扣案│
│    │宏之犯行          │                  │MOTOROLA廠牌行動電話壹支（含門號0973│
│    │                  │                  │610586號SIM 卡壹張）沒收之，如全部或│
│    │                  │                  │一部不能沒收時，追徵其價額。        │
├──┼─────────┼─────────┼──────────────────┤
│二六│事實及理由欄之五(十六)│販賣第一級毒品罪  │處有期徒刑柒年。未扣案販賣第一級毒品│
│    │所載販賣第一級毒品│                  │所得新臺幣伍仟元及販賣第二級毒品所得│
│    │海洛因及第二級毒品│                  │新臺幣陸仟元均沒收之，如全部或一部不│
│    │甲基安非他命予蔡志│                  │能沒收時，以其財產抵償之；未扣案MOTO│
│    │宏之犯行          │                  │ROLA廠牌行動電話壹支（含門號00000000│
│    │                  │                  │86號SIM 卡壹張）沒收之，如全部或一部│
│    │                  │                  │不能沒收時，追徵其價額。            │
├──┼─────────┼─────────┼──────────────────┤
│二七│事實及理由欄之五(十七)│販賣第二級毒品罪  │處有期徒刑壹年肆月。未扣案販賣第二級│
│    │所載販賣第二級毒品│                  │所得新臺幣陸仟元沒收之，如全部或一部│
│    │甲基安非他命予蔡志│                  │不能沒收時，以其財產抵償之；未扣案MT│
│    │宏之犯行          │                  │OROLA 廠牌行動電話壹支（含門號097361│
│    │                  │                  │0586號SIM 卡壹張）沒收之，如全部或一│
│    │                  │                  │部不能沒收時，追徵其價額。          │
├──┼─────────┼─────────┼──────────────────┤
│二八│事實及理由欄之五(十八)│販賣第一級毒品罪  │處有期徒刑柒年。未扣案販賣第一級毒品│
│    │所載販賣第一級毒品│                  │所得新臺幣參仟元沒收之，如全部或一部│
│    │海洛因予蔡志宏之犯│                  │不能沒收時，以其財產抵償之；未扣案MO│
│    │行                │                  │TOROLA廠牌行動電話壹支（含門號097361│
│    │                  │                  │0586號SIM 卡壹張）沒收之，如全部或一│
│    │                  │                  │部不能沒收時，追徵其價額。          │
├──┼─────────┼─────────┼──────────────────┤
│二九│事實及理由欄之五(十九)│販賣第二級毒品罪  │處有期徒刑壹年肆月。未扣案販賣第二級│
│    │所載販賣第二級毒品│                  │所得新臺幣伍仟伍佰元沒收之，如全部或│
│    │甲基安非他命予蔡志│                  │一部不能沒收時，以其財產抵償之；未扣│
│    │宏之犯行          │                  │案MT OROLA廠牌行動電話壹支（含門號09│
│    │                  │                  │0000000 號SIM 卡壹張）沒收之，如全部│
│    │                  │                  │或一部不能沒收時，追徵其價額。      │
├──┼─────────┼─────────┼──────────────────┤
│三十│事實及理由欄之五(二十)│販賣第二級毒品罪  │處有期徒刑壹年肆月。未扣案販賣第二級│
│    │所載販賣第二級毒品│                  │所得新臺幣伍仟伍佰元沒收之，如全部或│
│    │甲基安非他命予蔡志│                  │一部不能沒收時，以其財產抵償之；未扣│
│    │宏之犯行          │                  │案MTOROLA 廠牌行動電話壹支（含門號09│
│    │                  │                  │00000000號SIM 卡壹張）沒收之，如全部│
│    │                  │                  │或一部不能沒收時，追徵其價額。      │
├──┼─────────┼─────────┼──────────────────┤
│三一│事實及理由欄之五│販賣第二級毒品罪  │處有期徒刑壹年肆月。未扣案販賣第二級│
│    │所載販賣第二級毒品│                  │所得新臺幣壹萬壹仟元沒收之，如全部或│
│    │甲基安非他命予蔡志│                  │一部不能沒收時，以其財產抵償之；未扣│
│    │宏之犯行          │                  │案SONY ERISSION 廠牌行動電話壹支（含│
│    │                  │                  │門號0000000000號SIM 卡壹張）沒收之，│
│    │                  │                  │如全部或一部不能沒收時，追徵其價額。│
├──┼─────────┼─────────┼──────────────────┤
│三二│事實及理由欄之六(一)│販賣第一級毒品罪  │處有期徒刑柒年。未扣案販賣第一級毒品│
│    │所載販賣第一級毒品│                  │所得新臺幣貳萬元及販賣第二級毒品所得│
│    │海洛因及第二級毒品│                  │新臺幣肆萬元均沒收之，如全部或一部不│
│    │甲基安非他命予郭治│                  │能沒收時，以其財產抵償之；未扣案MOTO│
│    │宏之犯行          │                  │ROLA廠牌行動電話壹支（含門號00000000│
│    │                  │                  │86號SIM 卡壹張）沒收之，如全部或一部│
│    │                  │                  │不能沒收時，追徵其價額。            │
├──┼─────────┼─────────┼──────────────────┤
│三三│事實及理由欄之六(二)│販賣第二級毒品罪  │處有期徒刑壹年肆月。未扣案販賣第二級│
│    │所載販賣第二級毒品│                  │所得新臺幣捌萬參仟元沒收之，如全部或│
│    │甲基安非他命予郭治│                  │一部不能沒收時，以其財產抵償之；未扣│
│    │宏之犯行          │                  │案MTOROLA 廠牌行動電話壹支（含門號09│
│    │                  │                  │00000000號SIM 卡壹張）沒收之，如全部│
│    │                  │                  │或一部不能沒收時，追徵其價額。      │
│    │                  │                  │                                    │
├──┼─────────┼─────────┼──────────────────┤
│三四│事實及理由欄之六(三)│販賣第一級毒品罪  │處有期徒刑柒年。未扣案販賣第一級毒品│
│    │所載販賣第一級毒品│                  │所得新臺幣貳萬元沒收之，如全部或一部│
│    │海洛因予郭治宏之犯│                  │不能沒收時，以其財產抵償之；未扣案MO│
│    │行                │                  │TO ROLA 廠牌行動電話壹支（含門號0973│
│    │                  │                  │610586號SIM 卡壹張）沒收之，如全部或│
│    │                  │                  │一部不能沒收時，追徵其價額。        │
├──┼─────────┼─────────┼──────────────────┤
│三五│事實及理由欄之六(四)│販賣第一級毒品罪  │處有期徒刑柒年。未扣案販賣第一級毒品│
│    │所載販賣第一級毒品│                  │所得新臺幣壹萬伍仟元沒收之，如全部或│
│    │海洛因予郭治宏之犯│                  │一部不能沒收時，以其財產抵償之；未扣│
│    │行                │                  │案MTOROLA 廠牌行動電話壹支（含門號  │
│    │                  │                  │0000000000號SIM 卡壹張）沒收之，如全│
│    │                  │                  │部或一部不能沒收時，追徵其價額。    │
├──┼─────────┼─────────┼──────────────────┤
│三六│事實及理由欄之六(五)│販賣第二級毒品罪  │處有期徒刑壹年肆月。未扣案販賣第二級│
│    │所載販賣第二級毒品│                  │所得新臺幣貳萬元沒收之，如全部或一部│
│    │甲基安非他命予郭治│                  │不能沒收時，以其財產抵償之；未扣案MT│
│    │宏之犯行          │                  │OROLA 廠牌行動電話壹支（含門號097361│
│    │                  │                  │0586號SIM 卡壹張）沒收之，如全部或一│
│    │                  │                  │部不能沒收時，追徵其價額。          │
├──┼─────────┼─────────┼──────────────────┤
│三七│事實及理由欄之六(六)│販賣第一級毒品罪  │處有期徒刑柒年。未扣案販賣第一級毒品│
│    │所載販賣第一級毒品│                  │所得新臺幣貳萬元及販賣第二級毒品所得│
│    │海洛因及第二級毒品│                  │貳萬元均沒收之，如全部或一部不能沒收│
│    │甲基安非他命予郭治│                  │時，以其財產抵償之；未扣案MTOROLA 廠│
│    │宏之犯行          │                  │牌行動電話壹支（含門號0000000000號  │
│    │                  │                  │SIM 卡壹張）沒收之，如全部或一部不能│
│    │                  │                  │沒收時，追徵其價額。                │
├──┼─────────┼─────────┼──────────────────┤
│三八│事實及理由欄之六(七)│販賣第二級毒品罪  │處有期徒刑壹年肆月。未扣案MTOROLA 廠│
│    │所載販賣第二級毒品│                  │動電話壹支（含門號0000000000號SIM 卡│
│    │甲基安非他命予郭治│                  │壹張）沒收之，如全部或一部不能沒收時│
│    │宏之犯行          │                  │，追徵其價額。                      │
├──┼─────────┼─────────┼──────────────────┤
│三九│事實及理由欄之六(八)│販賣第一級毒品罪  │處有期徒刑柒年。未扣案販賣第一級毒品│
│    │所載販賣第一級毒品│                  │所得新臺幣伍仟元沒收之，如全部或一部│
│    │海洛因予郭治宏之犯│                  │不能沒收時，以其財產抵償之；未扣案MT│
│    │行                │                  │OROLA 廠牌行動電話壹支（含門號097361│
│    │                  │                  │0586號SIM 卡壹張）沒收之，如全部或一│
│    │                  │                  │部不能沒收時，追徵其價額。          │
├──┼─────────┼─────────┼──────────────────┤
│四十│事實及理由欄之六(九)│販賣第二級毒品罪  │處有期徒刑壹年肆月。未扣案販賣第二級│
│    │所載販賣第二級毒品│                  │所得新臺幣貳萬元沒收之，如全部或一部│
│    │甲基安非他命予郭治│                  │不能沒收時，以其財產抵償之；未扣案MT│
│    │宏之犯行          │                  │OROLA 廠牌行動電話壹支（含門號097361│
│    │                  │                  │0586號SIM 卡壹張）沒收之，如全部或一│
│    │                  │                  │部不能沒收時，追徵其價額。          │
├──┼─────────┼─────────┼──────────────────┤
│四一│事實及理由欄之六(十)│販賣第一級毒品罪  │處有期徒刑柒年。未扣案販賣第一級毒品│
│    │所載販賣第一級毒品│                  │所得新臺幣貳萬元沒收之，如全部或一部│
│    │海洛因予郭治宏之犯│                  │不能沒收時，以其財產抵償之；未扣案MT│
│    │行                │                  │OROLA 廠牌行動電話壹支（含門號097361│
│    │                  │                  │0586號SIM 卡壹張）沒收之，如全部或一│
│    │                  │                  │部不能沒收時，追徵其價額。          │
├──┼─────────┼─────────┼──────────────────┤
│四二│事實及理由欄之六(十一)│販賣第二級毒品罪  │處有期徒刑壹年肆月。未扣案販賣第二級│
│    │所載販賣第二級毒品│                  │所得新臺幣貳萬元沒收之，如全部或一部│
│    │甲基安非他命予郭治│                  │不能沒收時，以其財產抵償之；未扣案MT│
│    │宏之犯行          │                  │OROLA 廠牌行動電話壹支（含門號097361│
│    │                  │                  │0586號SIM 卡壹張）沒收之，如全部或一│
│    │                  │                  │部不能沒收時，追徵其價額。          │
├──┼─────────┼─────────┼──────────────────┤
│四三│事實及理由欄之六(十二)│販賣第二級毒品罪  │處有期徒刑壹年肆月。未扣案販賣第二級│
│    │所載販賣第二級毒品│                  │所得新臺幣肆萬元沒收之，如全部或一部│
│    │甲基安非他命予郭治│                  │不能沒收時，以其財產抵償之；未扣案MT│
│    │宏之犯行          │                  │OROLA 廠牌行動電話壹支（含門號097361│
│    │                  │                  │0586號SIM 卡壹張）沒收之，如全部或一│
│    │                  │                  │部不能沒收時，追徵其價額。          │
├──┼─────────┼─────────┼──────────────────┤
│四四│事實及理由欄之七(一)│販賣第一級毒品罪  │處有期徒刑柒年。未扣案MTOROLA 廠牌行│
│    │所載販賣第一級毒品│                  │動電話壹支（含門號0000000000號SIM 卡│
│    │海洛因予黃建縉之犯│                  │壹張）沒收之，如全部或一部不能沒收時│
│    │行                │                  │，追徵其價額。                      │
├──┼─────────┼─────────┼──────────────────┤
│四五│事實及理由欄之七(二)│販賣第二級毒品罪  │處有期徒刑壹年肆月。未扣案販賣第二級│
│    │所載販賣第二級毒品│                  │所得新臺幣貳仟元沒收之，如全部或一部│
│    │甲基安非他命予黃建│                  │不能沒收時，以其財產抵償之；未扣案MT│
│    │縉之犯行          │                  │OROLA 廠牌行動電話壹支（含門號097361│
│    │                  │                  │0586號SIM 卡壹張）沒收之，如全部或一│
│    │                  │                  │部不能沒收時，追徵其價額。          │
├──┼─────────┼─────────┼──────────────────┤
│四六│事實及理由欄之七(三)│販賣第一級毒品罪  │處有期徒刑柒年。未扣案販賣第一級毒品│
│    │所載販賣第一級毒品│                  │所得新臺幣參仟伍佰元沒收之，如全部或│
│    │行                │                  │一部不能沒收時，以其財產抵償之；未扣│
│    │                  │                  │案MTOROLA 廠牌行動電話壹支（含門號09│
│    │                  │                  │00000000號SIM 卡壹張）沒收之，如全部│
│    │                  │                  │或一部不能沒收時，追徵其價額。      │
├──┼─────────┼─────────┼──────────────────┤
│四七│事實及理由欄之七(四)│販賣第一級毒品罪  │處有期徒刑柒年。未扣案販賣第一級毒品│
│    │所載販賣第一級毒品│                  │所得新臺幣參仟伍佰元沒收之，如全部或│
│    │海洛因予黃建縉之犯│                  │一部不能沒收時，以其財產抵償之；未扣│
│    │行                │                  │案MTOROLA 廠牌行動電話壹支（含門號09│
│    │                  │                  │00000000號SIM 卡壹張）沒收之，如全部│
│    │                  │                  │或一部不能沒收時，追徵其價額。      │
└──┴─────────┴─────────┴──────────────────┘
附表二：
┌──┬─────┬───────────────┬──────────┐
│編號│時      間│通  訊  監  察  譯  文  內  容│  備             考 │
│    │          │                              │                    │
├──┼─────┼───────────────┼──────────┤
│1.  │99年7 月29│A：0000-000000（黃建榮）      │(1)犯罪事實一(一)黃建榮│
│    │日20時19分│B：0000-000000（吳文穗）      │  販賣甲基安非他命予│
│    │          │                              │  吳文穗。          │
│    │          │B：你到哪了？                 │(2)通訊監察譯文：99年│
│    │          │A：溪湖，再不用一個小時就到。 │  度他字第448 號卷(二)│
│    │          │B：我怕讓他先來。             │  第38頁。          │
│    │          │A：他要怎樣？                 │                    │
│    │          │B：他跟我要可能要一啦。       │                    │
│    │          │A：好，我盡量趕一下。         │                    │
│    │          │B：好。                       │                    │
│    ├─────┼───────────────┼──────────┤
│    │99年7 月29│A：0000-000000（黃建榮）      │(1)犯罪事實一(一)黃建榮│
│    │日20時42分│B：0000-000000（吳文穗）      │  販賣甲基安非他命予│
│    │          │                              │  吳文穗。          │
│    │          │B：你到哪？                   │(2)通訊監察譯文：99年│
│    │          │A：西螺。                     │  度他字第448 號卷(二)│
│    │          │B：人來了。                   │  第38頁。          │
│    │          │A：好。                       │                    │
│    ├─────┼───────────────┼──────────┤
│    │99年7 月29│A：0000-000000（黃建榮）      │(1)99訴806號起訴書犯 │
│    │日21時50分│B：0000-000000（吳文穗）      │  罪事實一(一)黃建榮販│
│    │          │B：喂。                       │  賣安非他命予吳文穗│
│    │          │A：阿兄我到了。               │  。                │
│    │          │                              │(2)通訊監察譯文：99年│
│    │          │                              │  度他字第448 號卷(二)│
│    │          │                              │  第38頁。          │
├──┼─────┼───────────────┼──────────┤
│2.  │99年7 月30│A：0000-000000（黃建榮）      │(1)犯罪事實一(二)黃建榮│
│    │日11時53分│B：0000-000000（吳文穗）      │  販甲基安非他命予吳│
│    │          │                              │  文穗。            │
│    │          │B：有去給我買嗎？             │(2)通訊監察譯文：99年│
│    │          │A：有，跟他講不攏，我跟他買小 │  度他字第448 號卷(二)│
│    │          │   的而已。                   │  第38頁反面。      │
│    │          │B：你有空過來嗎？             │                    │
│    │          │A：好，不太多，二個夠嗎？     │                    │
│    │          │B：好，什麼時候要過來？       │                    │
│    │          │A：現在。                     │                    │
│    │          │B：好。                       │                    │
│    │          │                              │                    │
│    ├─────┼───────────────┼──────────┤
│    │99年7 月30│A：0000-000000（黃建榮）      │(1)犯罪事實一(二)黃建榮│
│    │日13時14分│B：0000-000000（吳文穗）      │  販賣甲基安非他命予│
│    │          │                              │  吳文穗。          │
│    │          │A：老兄，我到了。             │(2)通訊監察譯文：99年│
│    │          │B：好。                       │  度他字第448 號卷(二)│
│    │          │                              │  第38頁反面。      │
│    │          │                              │                    │
├──┼─────┼───────────────┼──────────┤
│3.  │99年6 月26│A：0000-000000（黃建榮）      │(1)犯罪事實二(一)黃建榮│
│    │日21時16分│B：0000-000000（楊奇霖）      │  販賣甲基安非他命予│
│    │          │                              │  楊奇霖。          │
│    │          │B：有2嗎？                    │(2)通訊監察譯文：99年│
│    │          │A：有，你現在過來我在家。     │  度他字第448 號卷(一)│
│    │          │B：好。                       │  第37頁。          │
│    │          │                              │                    │
│    ├─────┼───────────────┼──────────┤
│    │99年6 月26│A：0000-000000（黃建榮）      │(1)犯罪事實二(一)黃建榮│
│    │日21時19分│B：0000-000000（楊奇霖）      │  販賣甲基安非他命予│
│    │          │                              │  楊奇霖。          │
│    │          │A：如果3有嗎？                │(2)通訊監察譯文：99年│
│    │          │B：好啊。                     │  度他字第448 號卷(一)│
│    │          │A：好。                       │  第37頁。          │
│    │          │                              │                    │
│    ├─────┼───────────────┼──────────┤
│    │99年6 月26│A：0000-000000（黃建榮）      │(1)犯罪事實二(一)黃建榮│
│    │日21時29分│B：0000-000000（楊奇霖）      │  販賣甲基安非他命予│
│    │          │                              │  楊奇霖。          │
│    │          │A：你開貨車嗎？               │(2)通訊監察譯文：99年│
│    │          │B：對。                       │  度他字第448 號卷(一)│
│    │          │A：還是你開過來，我走出去了。 │  第37頁。          │
│    │          │B：好。                       │                    │
│    │          │                              │                    │
├──┼─────┼───────────────┼──────────┤
│4.  │99年7 月4 │A：0000-000000（黃建榮）      │(1)犯罪事實二(二)黃建榮│
│    │日22時48分│B：0000-000000（楊奇霖）      │  販賣甲基安非他命予│
│    │          │                              │  楊奇霖。          │
│    │          │A：聯絡到了，你要借多少？     │(2)通訊監察譯文：99年│
│    │          │B：2。                        │  度他字第448 號卷(一)│
│    │          │A：好，你過來。               │  第37頁。          │
│    │          │                              │                    │
│    ├─────┼───────────────┼──────────┤
│    │99年7 月4 │A：0000-000000（黃建榮）      │(1)犯罪事實二(二)黃建榮│
│    │日23時1分 │B：0000-000000（楊奇霖）      │  販賣甲基安非他命予│
│    │          │                              │  楊奇霖。          │
│    │          │A：你到了？                   │(2)通訊監察譯文：99年│
│    │          │B：對。                       │  度他字第448 號卷(一)│
│    │          │A：你彎進來。                 │  第37頁。          │
│    │          │B：好。                       │                    │
│    │          │                              │                    │
├──┼─────┼───────────────┼──────────┤
│5.  │99年7 月15│A：0000-000000（黃建榮）      │(1)犯罪事實二(三)黃建榮│
│    │日16時28分│B：0000-000000（楊奇霖）      │  販賣甲安非他命予楊│
│    │          │                              │  奇霖。            │
│    │          │B：二啦。                     │(2)通訊監察譯文：99年│
│    │          │A：我在北港，僑美國小這你知道 │  度他字第448 號卷(一)│
│    │          │   嗎？                       │  第37頁。          │
│    │          │B：好。                       │                    │
│    │          │                              │                    │
├──┼─────┼───────────────┼──────────┤
│6.  │99年7 月2 │A：0000-000000（黃建榮）      │(1)犯罪事實三(一)黃建榮│
│    │日1時50分 │B：0000-000000（李秉豐）      │  販賣甲基安非他命予│
│    │          │                              │  李秉豐。          │
│    │          │簡訊內容：半台看要算多少。    │(2)通訊監察譯文：99年│
│    │          │                              │  度他字第448 號卷(一)│
│    │          │                              │  第47頁反面。      │
│    │          │                              │                    │
│    ├─────┼───────────────┼──────────┤
│    │99年7 月2 │A：0000-000000（黃建榮）      │(1)犯罪事實三(一)黃建榮│
│    │日1 時54分│B：0000-000000（李秉豐）      │  販賣甲基安非他命予│
│    │          │                              │  李秉豐。          │
│    │          │A：淵哥，說要二萬五吶，因為現 │(2)通訊監察譯文：99年│
│    │          │   在說下去下面的時候，下面要 │  度他字第448 號卷(一)│
│    │          │   那個的時候就快源頭下去接要 │  第47頁反面。      │
│    │          │   差不多五萬，一台啊，算你如 │                    │
│    │          │   果要有辦法分差不多半台沒關 │                    │
│    │          │   係，你如果說先拿差不多一半 │                    │
│    │          │   ，另外一半初五我幫你講一下 │                    │
│    │          │   應該沒關係，宏仔那拿7 萬多 │                    │
│    │          │   的票給我，整個都那個吶，我 │                    │
│    │          │   現在背他那背十幾。         │                    │
│    │          │B：不然你等一下完再過來一下。 │                    │
│    │          │A：我朋友他等一下要先走，你如 │                    │
│    │          │   果OK我就幫你拿過去給他，不 │                    │
│    │          │   然他等一下帶走，他要上去台 │                    │
│    │          │   中。                       │                    │
│    │          │B：不然跟他留一個。           │                    │
│    │          │A：你是現在給他還是怎樣？     │                    │
│    │          │B：也是要等那種啊。           │                    │
│    │          │A：初五？                     │                    │
│    │          │B：對。                       │                    │
│    │          │A：好，我跟他講，我馬上打給你 │                    │
│    │          │   。                         │                    │
│    │          │B：好。                       │                    │
│    ├─────┼───────────────┼──────────┤
│    │99年7 月2 │A：0000-000000（黃建榮）      │(1)犯罪事實三(一)黃建榮│
│    │日2 時15分│B：0000-000000（李秉豐）      │  販賣甲基安非他命予│
│    │          │                              │  李秉豐。          │
│    │          │簡訊內容：還是半台的，看他怎樣│(2)通訊監察譯文：99年│
│    │          │，5 號拿錢，如果會造成你困擾那│  度他字第448 號卷(一)│
│    │          │就等5號也可以。               │  第47頁反面。      │
│    │          │                              │                    │
│    ├─────┼───────────────┼──────────┤
│    │99年7 月2 │A：0000-000000（黃建榮）      │(1)犯罪事實三(一)黃建榮│
│    │日2 時18分│B：0000-000000（李秉豐）      │  販賣甲基安非他命予│
│    │          │                              │  李秉豐。          │
│    │          │A：淵哥他說先一部份給他這樣呢 │(2)通訊監察譯文：99年│
│    │          │   ，你說半台嘛。             │  度他字第448 號卷(一)│
│    │          │B：對，他說25嘛。             │  第48頁。          │
│    │          │A：對。                       │                    │
│    │          │B：問題我這就是要等那種啊。   │                    │
│    │          │A：先1塊給他也沒辦法？        │                    │
│    │          │B：對啊。                     │                    │
│    │          │A：你如果說小的一個我幫你背一 │                    │
│    │          │   下是還有辦法，你如果說半的 │                    │
│    │          │   可能就比較那個，你有要過來 │                    │
│    │          │   嗎？我拿給你，309啦。      │                    │
│    │          │B：你等一下下來就好了。       │                    │
│    │          │A：我讓人載來的，你的部分我先 │                    │
│    │          │   給你抽起來我這。           │                    │
│    │          │B：幾號？                     │                    │
│    │          │A：309。                      │                    │
│    │          │B：好。                       │                    │
│    ├─────┼───────────────┼──────────┤
│    │99年7 月2 │A：0000-000000（黃建榮）      │(1)犯罪事實三(一)黃建榮│
│    │日2 時52分│B：0000-000000（李秉豐）      │  販賣甲基安非他命予│
│    │          │                              │  李秉豐。          │
│    │          │簡訊內容：等一下就到了，以後打│(2)通訊監察譯文：99年│
│    │          │這支（阿淵）。                │  度他字第448 號卷(一)│
│    │          │                              │  第48頁。          │
│    │          │                              │                    │
├──┼─────┼───────────────┼──────────┤
│7.  │99年7 月2 │A：0000-000000（黃建榮）      │(1)犯罪事實三(二)黃建榮│
│    │日6 時34分│B：0000-000000（李秉豐）      │  販賣甲基安非他命予│
│    │          │                              │  李秉豐。          │
│    │          │簡訊內容：鬥陣A …方便的話嘛煩│(2)通訊監察譯文：99年│
│    │          │你在幫我留1好嗎？             │  度他字第448 號卷(一)│
│    │          │                              │  第48頁。          │
│    │          │                              │                    │
│    ├─────┼───────────────┼──────────┤
│    │99年7 月2 │A：0000-000000（黃建榮）      │(1)犯罪事實三(二)黃建榮│
│    │日9 時19分│B：0000-000000（李秉豐）      │  販賣甲基安非他命予│
│    │          │                              │  李秉豐。          │
│    │          │簡訊內容：大仔你說的都嘛OK，但│(2)通訊監察譯文：99年│
│    │          │是我只能背一個工作要對完這個才│  度他字第448 號卷(一)│
│    │          │能再出單。                    │  第48頁。          │
│    │          │                              │                    │
│    ├─────┼───────────────┼──────────┤
│    │99年7 月2 │A：0000-000000（黃建榮）      │(1)犯罪事實三(二)黃建榮│
│    │日10時17分│B：0000-000000（李秉豐）      │  販賣甲基安非他命予│
│    │          │                              │  李秉豐。          │
│    │          │簡訊內容：我了解你的意思，應該│(2)通訊監察譯文：99年│
│    │          │也不會常這樣，這次是卡到一些事│  度他字第448 號卷(一)│
│    │          │情，而身上的現金也花到差不多，│  第48頁反面。      │
│    │          │所以對你也很不好意思，而5 號那│                    │
│    │          │天的錢你不用擔心，不會出。    │                    │
│    ├─────┼───────────────┼──────────┤
│    │99年7 月2 │A：0000-000000（黃建榮）      │(1)犯罪事實三(二)黃建榮│
│    │日15時11分│B：0000-000000（李秉豐）      │  販賣甲基安非他命予│
│    │          │                              │  李秉豐。          │
│    │          │簡訊內容：鬥陣…晚點拿錢去找你│(2)通訊監察譯文：99年│
│    │          │。                            │  度他字第448 號卷(一)│
│    │          │                              │  第48頁反面。      │
│    │          │                              │                    │
├──┼─────┼───────────────┼──────────┤
│8.  │99年7 月6 │A：0000-000000（黃建榮）      │(1)犯罪事實三(三)黃建榮│
│    │日19時23分│B：0000-000000（李秉豐）      │  販賣甲基安非他命予│
│    │          │                              │  李秉豐。          │
│    │          │B：你如果這樣有辦法算軟一點嗎 │(2)通訊監察譯文：99年│
│    │          │   ？                         │  度他字第448 號卷(一)│
│    │          │A：你不是要一個而已。         │  第49頁。          │
│    │          │B：如果兩個呢？               │                    │
│    │          │A：算現金這樣喔。             │                    │
│    │          │B：現金啊。                   │                    │
│    │          │A：我問看看。                 │                    │
│    ├─────┼───────────────┼──────────┤
│    │99年7 月6 │A：0000-000000（黃建榮）      │(1)犯罪事實三(三)黃建榮│
│    │日19時25分│B：0000-000000（李秉豐）      │  販賣甲基安非他命予│
│    │          │                              │  李秉豐。          │
│    │          │A：他說減500，我給你拿過去。  │(2)通訊監察譯文：99年│
│    │          │B：那不就1萬1。               │  度他字第448 號卷(一)│
│    │          │A：好啦，11，我幫你講，他是說 │  第49頁。          │
│    │          │   115。                      │                    │
│    │          │B：這樣等一下我打去問一下。   │                    │
│    ├─────┼───────────────┼──────────┤
│    │99年7 月6 │A：0000-000000（黃建榮）      │(1)犯罪事實三(三)黃建榮│
│    │日19時51分│B：0000-000000（李秉豐）      │  販賣甲基安非他命予│
│    │          │                              │  李秉豐。          │
│    │          │A：我到虎尾街上了。           │(2)通訊監察譯文：99年│
│    │          │B：你過來家裡，你上來就好了。 │  度他字第448 號卷(一)│
│    │          │A：好。                       │  第49頁。          │
│    │          │                              │                    │
├──┼─────┼───────────────┼──────────┤
│9.  │99年7 月15│A：0000-000000（黃建榮）      │(1)犯罪事實三(四)黃建榮│
│    │日11時22分│B：0000-000000（李秉豐）      │  販賣甲基安非他命予│
│    │          │                              │  李秉豐。          │
│    │          │A：淵哥我現在要從這回去，我順 │(2)通訊監察譯文：99年│
│    │          │   便過去你那。               │  度他字第448 號卷(一)│
│    │          │B：你什麼時候會？             │  第49頁。          │
│    │          │A：差不多2個小時。            │                    │
│    │          │B：好，你看怎樣再打給我。     │                    │
│    │          │A：我直接到你那嗎？           │                    │
│    │          │B：好。                       │                    │
│    ├─────┼───────────────┼──────────┤
│    │99年7 月15│A：0000-000000（黃建榮）      │(1)犯罪事實三(四)黃建榮│
│    │日13時15分│B：0000-000000（李秉豐）      │  販賣甲基安非他命予│
│    │          │                              │  李秉豐。          │
│    │          │A：淵哥我快到虎尾了，我直接過 │(2)通訊監察譯文：99年│
│    │          │   去那嗎？                   │  度他字第448 號卷(一)│
│    │          │B：對。                       │  第49頁。          │
│    │          │A：好。                       │                    │
│    ├─────┼───────────────┼──────────┤
│    │99年7 月15│A：0000-000000（黃建榮）      │(1)犯罪事實三(四)黃建榮│
│    │日13時24分│B：0000-000000（李秉豐）      │  販賣甲基安非他命予│
│    │          │                              │  李秉豐。          │
│    │          │B：你在哪？                   │(2)通訊監察譯文：99年│
│    │          │A：二樓。                     │  度他字第448 號卷(一)│
│    │          │B：上來三樓。                 │  第49頁。          │
│    │          │                              │                    │
├──┼─────┼───────────────┼──────────┤
│10.  │99年8 月3 │A：0000-000000（黃建榮）      │(1)犯罪事實四黃建榮販│
│    │日18時25分│B：0000-000000（蔡明華）      │  賣甲基安非他命予蔡│
│    │          │                              │  明華。            │
│    │          │B：還沒到？                   │(2)通訊監察譯文：99年│
│    │          │A：我現在和我朋友住在這在用給 │  度他字第448 號卷(一)│
│    │          │   我，你要怎樣？             │  第57頁。          │
│    │          │B：你先給我用一個。           │                    │
│    │          │A：好。                       │                    │
│    │          │B：你要再多久？               │                    │
│    │          │A：現在在這用一用要過去了。   │                    │
│    │          │B：好。                       │                    │
│    │          │                              │                    │
│    ├─────┼───────────────┼──────────┤
│    │99年8 月3 │A：0000-000000（黃建榮）      │(1)犯罪事實四黃建榮販│
│    │日18時40分│B：0000-000000（蔡明華）      │  賣甲基安非他命予蔡│
│    │          │                              │  明華。            │
│    │          │B：你快到了嗎？               │(2)通訊監察譯文：99年│
│    │          │A：還是要東西下去那相等。     │  度他字第448 號卷(一)│
│    │          │B：好。                       │  第57頁。          │
│    │          │                              │                    │
│    ├─────┼───────────────┼──────────┤
│    │99年8 月3 │A：0000-000000（黃建榮）      │(1)犯罪事實四黃建榮販│
│    │日19時1分 │B：0000-000000（蔡明華）      │  賣甲基安非他命予蔡│
│    │          │                              │  明華。            │
│    │          │B：你還要多久？               │(2)通訊監察譯文：99年│
│    │          │A：我到了，你有看到御花園的招 │  度他字第448 號卷(一)│
│    │          │   牌嗎？                     │  第57頁。          │
│    │          │B：沒有，我在往元長這邊。     │                    │
│    │          │A：好，這樣我過去。           │                    │
│    │          │                              │                    │
├──┼─────┼───────────────┼──────────┤
│11.  │99年6 月21│A：0000-000000（黃建榮）      │(1)犯罪事實五(一)黃建榮│
│    │日16時19分│B：0000-000000（蔡志宏）      │  販賣甲基安非他命予│
│    │          │                              │  蔡志宏。          │
│    │          │B：你到了嗎？                 │(2)通訊監察譯文：99年│
│    │          │A：我到四湖了。               │  度他字第448 號卷(一)│
│    │          │B：我在等你那種的。           │  第62頁反面。      │
│    │          │A：到再講。                   │                    │
│    │          │B：好。                       │                    │
│    │          │                              │                    │
│    ├─────┼───────────────┼──────────┤
│    │99年6 月21│A：0000-000000（黃建榮）      │(1)犯罪事實五(一)黃建榮│
│    │日16時21分│B：0000-000000（蔡志宏）      │  販賣甲基安非他命予│
│    │          │                              │  蔡志宏。          │
│    │          │A：你說滿香（音譯）喔？       │(2)通訊監察譯文：99年│
│    │          │B：對。                       │  度他字第448 號卷(一)│
│    │          │A：我到了。                   │  第62頁反面。      │
│    │          │B：123啊。                    │                    │
│    │          │A：好。                       │                    │
├──┼─────┼───────────────┼──────────┤
│12.  │99年6 月21│A：0000-000000（黃建榮）      │(1)犯罪事實五(二)黃建榮│
│    │日16時46分│B：0000-000000（蔡志宏）      │  販賣甲基安非他命予│
│    │          │                              │  蔡志宏。          │
│    │          │A：只有一半，有辦法嗎？先止一 │(2)通訊監察譯文：99年│
│    │          │   下。                       │  度他字第448 號卷(一)│
│    │          │B：我這沒了，剛那個拿去就沒了 │  第70頁反面。      │
│    │          │   。                         │                    │
│    │          │A：我這還半個先拿去。         │                    │
│    │          │B：好。                       │                    │
│    │          │A：我現在馬上下去下面。       │                    │
│    │          │B：嗯，你們這次怎麼拖兩、三天 │                    │
│    │          │   了還。                     │                    │
│    │          │A：錢啦，重點錢。             │                    │
│    │          │B：我就沒給你們拖到。         │                    │
│    │          │A：對啊，就別人啊，大塊呆那還 │                    │
│    │          │   幾十萬吶。                 │                    │
│    │          │B：好啦，你先拿過來。         │                    │
├──┼─────┼───────────────┼──────────┤
│13.  │99年6 月22│A：0000-000000（黃建榮）      │(1)犯罪事實五(三)黃建榮│
│    │日0 時21分│B：0000-000000（蔡志宏）      │  販賣海洛因及甲基安│
│    │          │                              │  非他命予蔡志宏。  │
│    │          │B：回來了？                   │(2)通訊監察譯文：99年│
│    │          │A：嗯，回來了。               │  度他字第448 號卷(一)│
│    │          │B：花的（音譯）有下來嗎？     │  第71頁。          │
│    │          │A：有。                       │                    │
│    │          │B：另外一種呢？               │                    │
│    │          │A：都好。                     │                    │
│    │          │B：跑一趟過來好嗎？           │                    │
│    │          │A：你在哪？                   │                    │
│    │          │B：一樣。                     │                    │
│    │          │A：你要等我一下。             │                    │
│    │          │B：好。                       │                    │
│    │          │                              │                    │
│    ├─────┼───────────────┼──────────┤
│    │99年6 月22│A：0000-000000（黃建榮）      │(1)犯罪事實五(三)黃建榮│
│    │日1 時5分 │B：0000-000000（蔡志宏）      │  販賣 海洛因及甲基 │
│    │          │                              │  安非他命予蔡志宏。│
│    │          │A：我到了。                   │(2)通訊監察譯文：99年│
│    │          │B：好。                       │  度他字第448 號卷(一)│
│    │          │                              │  第71頁。          │
│    │          │                              │                    │
├──┼─────┼───────────────┼──────────┤
│14.  │99年6 月22│A：0000-000000（黃建榮）      │(1)犯罪事實五(四)黃建榮│
│    │日13時57分│B：0000-000000（蔡志宏）      │  販賣海洛因他命予蔡│
│    │          │                              │  志宏。            │
│    │          │B：我明天我就會回家了。       │(2)通訊監察譯文：99年│
│    │          │A：你有跟我那個講你還要一個你 │  度他字第448 號卷(一)│
│    │          │   昨天那個喔。               │  第63頁。          │
│    │          │B：你是不是跟我拿回去。       │                    │
│    │          │A：對。                       │                    │
│    │          │B：我是不是如果再添一張就五了 │                    │
│    │          │   ，是不是就等於四乘以一的。 │                    │
│    │          │A：嗯。                       │                    │
│    │          │B：你說你再一千給我，我再一個 │                    │
│    │          │   那個給你就打平這樣嗎？     │                    │
│    │          │A：對，應該不是這樣，沒關係啦 │                    │
│    │          │   ，這你回去你看我們再那個沒 │                    │
│    │          │   關係啦。你在哪？一樣在那嗎 │                    │
│    │          │   ？                         │                    │
│    │          │B：對。                       │                    │
│    │          │A：好。                       │                    │
│    │          │                              │                    │
├──┼─────┼───────────────┼──────────┤
│15.  │99年6 月23│A：0000-000000（黃建榮）      │(1)犯罪事實五(五)黃建榮│
│    │日6 時28分│B：0000-000000（蔡志宏）      │  販賣海洛因予蔡志宏│
│    │          │                              │  。                │
│    │          │A：你在睡喔？                 │(2)通訊監察譯文：99年│
│    │          │B：沒有。                     │  度他字第448 號卷(一)│
│    │          │A：還有問題嗎？               │  第62頁反面。      │
│    │          │B：他兩個是沒有講啦。         │                    │
│    │          │A：我們就才剛回來而已，你一樣 │                    │
│    │          │   在那嗎？                   │                    │
│    │          │B：對，到今天中午。           │                    │
│    │          │A：我們在北港，好，不然看怎樣 │                    │
│    │          │   。                         │                    │
│    │          │                              │                    │
│    ├─────┼───────────────┼──────────┤
│    │99年6 月23│A：0000-000000（黃建榮）      │(1)犯罪事實五(五)黃建榮│
│    │日7 時42分│B：0000-000000（蔡志宏）      │  販賣海洛因予蔡志宏│
│    │          │                              │  。                │
│    │          │B：給我帶一個"小姐"來。       │(2)通訊監察譯文：99年│
│    │          │A：你沒有辦法過來？           │  度他字第448 號卷(一)│
│    │          │B：對。                       │  第62頁反面至第63頁│
│    │          │A：沒車。                     │  。                │
│    │          │B：看能不能幫我帶過來，人家快 │                    │
│    │          │   到了。                     │                    │
│    │          │A：你有問你老婆那個嗎？       │                    │
│    │          │B：還沒問，我回去再自已看。   │                    │
│    │          │A：好，不然我叫人看能不能載我 │                    │
│    │          │   ，不然我那個在港仔在睡我回 │                    │
│    │          │   來了，你一樣在那嗎？       │                    │
│    │          │B：對。                       │                    │
│    │          │A：好，我馬上打給你。         │                    │
│    │          │                              │                    │
│    ├─────┼───────────────┼──────────┤
│    │99年6 月23│A：0000-000000（黃建榮）      │(1)犯罪事實五(五)黃建榮│
│    │日8 時30分│B：0000-000000（蔡志宏）      │  販賣海洛因予蔡志宏│
│    │          │                              │  。                │
│    │          │B：你快了嗎？                 │(2)通訊監察譯文：99年│
│    │          │A：再3分鐘。                  │  度他字第448 號卷(一)│
│    │          │B：我人走出去。               │  第64頁。          │
│    │          │A：好。                       │                    │
│    │          │                              │                    │
├──┼─────┼───────────────┼──────────┤
│16.  │99年6月23 │A：0000-000000（黃建榮）      │(1)犯罪事實五(六)黃建榮│
│    │日19時57分│B：0000-000000（蔡志宏）      │  販賣海洛因及甲基安│
│    │          │                              │  非他命予蔡志宏。  │
│    │          │A：你一樣在那個喔？           │(2)通訊監察譯文：99年│
│    │          │B：對。                       │  度他字第448 號卷(一)│
│    │          │A：換號碼喔？                 │  第71頁反面。      │
│    │          │B：對，超過休息的時間。       │                    │
│    │          │A：你那沒工作能做了吼？       │                    │
│    │          │B：你如果有順路你再弄一個過來 │                    │
│    │          │   ，我這款的。               │                    │
│    │          │A：公車還是怎樣？             │                    │
│    │          │B：對，我這款的公車對。       │                    │
│    │          │A：好，我知道。               │                    │
│    ├─────┼───────────────┼──────────┤
│    │99年6 月23│A：0000-000000（黃建榮）      │(1)犯罪事實五(六)黃建榮│
│    │日20時53分│B：0000-000000（蔡志宏）      │  販賣海洛因及甲基安│
│    │          │                              │  非他命予蔡志宏。  │
│    │          │A：你那有別人嗎？             │(2)通訊監察譯文：99年│
│    │          │B：沒有。                     │  度他字第448 號卷(一)│
│    │          │A：我等一下去你可以做一次給我 │  第71頁反面至第72頁│
│    │          │   嗎？                       │  。                │
│    │          │B：可能要再跑一次，不然你就明 │                    │
│    │          │   天的時候我再叫你拿過來就好 │                    │
│    │          │   。                         │                    │
│    │          │A：等一下你有辦法先多少給我？ │                    │
│    │          │B：我身上1千五而已，不然我打給│                    │
│    │          │   我老婆，我老婆那我還放八千 │                    │
│    │          │   多。                       │                    │
│    │          │A：你老婆那可以先跟他拿嗎？   │                    │
│    │          │B：他現在在夜市。             │                    │
│    │          │A：沒關係，這樣等一下拿過去的 │                    │
│    │          │   時候再過去你家。           │                    │
│    │          │B：我跟他講一下。             │                    │
│    │          │A：好。                       │                    │
│    ├─────┼───────────────┼──────────┤
│    │99年6 月23│A：0000-000000（黃建榮）      │(1)犯罪事實五(六)黃建榮│
│    │日21時9分 │B：0000-000000（蔡志宏）      │  販賣海洛因及甲基安│
│    │          │                              │  非他命予蔡志宏。  │
│    │          │B：我有跟我老婆講了。         │(2)通訊監察譯文：99年│
│    │          │A：我快到了，沒關係，我們回頭 │  度他字第448 號卷(一)│
│    │          │   要回去的時候我彎過去那拿給 │  第72頁。          │
│    │          │   人家就好了。               │                    │
│    │          │B：好。                       │                    │
│    │          │A：過去你家那嘛。             │                    │
│    │          │B：對。                       │                    │
│    │          │A：好，我快到了。             │                    │
├──┼─────┼───────────────┼──────────┤
│17.  │99年6 月27│A：0000-000000（黃建榮）      │(1)犯罪事實五(七)黃建榮│
│    │日21時1分 │B：0000-000000（蔡志宏）      │  販賣甲基安非他命予│
│    │          │                              │  蔡志宏。          │
│    │          │B：現在有空能處理過來一半嗎？ │(2)通訊監察譯文：99年│
│    │          │A：什麼處理過來一半？         │  度他字第448 號卷(一)│
│    │          │B：你那款的。                 │  第64頁正反面。    │
│    │          │A：好，拿1 個好了，不能我也沒 │                    │
│    │          │   辦法量。                   │                    │
│    │          │B：好。                       │                    │
│    │          │A：我等一下過去。             │                    │
│    │          │                              │                    │
│    ├─────┼───────────────┼──────────┤
│    │99年6 月27│A：0000-000000（黃建榮）      │(1)犯罪事實五(七)黃建榮│
│    │日21時17分│B：0000-000000（蔡志宏）      │  販賣甲基安非他命予│
│    │          │                              │  蔡志宏。          │
│    │          │A：還是你要出來？             │(2)通訊監察譯文：99年│
│    │          │B：我們在外面在走。           │  度他字第448 號卷(一)│
│    │          │A：好。                       │  第64頁反面。      │
│    │          │                              │                    │
├──┼─────┼───────────────┼──────────┤
│18.  │99年6 月28│A：0000-000000（黃建榮）      │(1)犯罪事實五(八)黃建榮│
│    │日13時13分│B：0000-000000（蔡志宏）      │  販賣海洛因予蔡志宏│
│    │          │                              │  。                │
│    │          │B：我這款的，要趕喔。         │(2)通訊監察譯文：99年│
│    │          │A：41喔。                     │  度他字第448 號卷(一)│
│    │          │B：對。                       │  第65頁。          │
│    │          │A：你一樣在那嗎？             │                    │
│    │          │B：對，你多久要過來？         │                    │
│    │          │A：10分到。                   │                    │
│    │          │B：好。                       │                    │
│    │          │                              │                    │
│    ├─────┼───────────────┼──────────┤
│    │99年6 月28│A：0000-000000（黃建榮）      │(1)犯罪事實五(八)黃建榮│
│    │日13時33分│B：0000-000000（蔡志宏）      │  販賣海洛因予蔡志宏│
│    │          │                              │  。                │
│    │          │A：你可以下來了，我快到了。   │(2)通訊監察譯文：99年│
│    │          │B：好。                       │  度他字第448 號卷(一)│
│    │          │                              │  第65頁。          │
│    │          │                              │                    │
├──┼─────┼───────────────┼──────────┤
│19.  │99年7月1日│A：0000-000000（黃建榮）      │(1)犯罪事實五(九)黃建榮│
│    │12時6分   │B：0000-000000（蔡志宏）      │  販賣甲基安非他命予│
│    │          │                              │  蔡志宏。          │
│    │          │B：你有好料的回來？           │(2)通訊監察譯文：99年│
│    │          │A：嗯。                       │  度他字第448 號卷(一)│
│    │          │B：過來看看，不然另外那款的好 │  第65頁反面。      │
│    │          │   料的人家一直催。           │                    │
│    │          │A：你要那個給我不然我沒辦法再 │                    │
│    │          │   給你。                     │                    │
│    │          │B：好啦，我等一下做一做。     │                    │
│    │          │A：你有辦法過來嗎？           │                    │
│    │          │B：我現在沒辦法過去，我已經跟 │                    │
│    │          │   人家約好在家了，我先做一做 │                    │
│    │          │   。                         │                    │
│    │          │A：這樣你要等我一下。         │                    │
│    │          │B：好。                       │                    │
│    │          │                              │                    │
│    ├─────┼───────────────┼──────────┤
│    │99年7月1日│A：0000-000000（黃建榮）      │(1)犯罪事實五(九)黃建榮│
│    │13時31 分 │B：0000-000000（蔡志宏）      │  販賣甲基安非他命予│
│    │          │                              │  蔡志宏。          │
│    │          │B：那個嫂字那你千萬不要再做喔 │(2)通訊監察譯文：99年│
│    │          │   。                         │  度他字第448 號卷(一)│
│    │          │A：我不會啦。                 │  第65頁反面。      │
│    │          │B：因為他們家的人如果搜出來是 │                    │
│    │          │   都咬出來。                 │                    │
│    │          │A：我知道。                   │                    │
│    │          │B：你等一下先幫我留快2個。    │                    │
│    │          │A：你看能不能跟他們收一收因為 │                    │
│    │          │   我真的給人家。             │                    │
│    │          │B：你先聽我講，我就今天跟你拿 │                    │
│    │          │   下來我今天就會給你。       │                    │
│    │          │A：好。                       │                    │
│    │          │                              │                    │
│    ├─────┼───────────────┼──────────┤
│    │99年7月1日│A：0000-000000（黃建榮）      │(1)犯罪事實五(九)黃建榮│
│    │14時44 分 │B：0000-000000（蔡志宏）      │  販賣甲基安非他命予│
│    │          │                              │  蔡志宏。          │
│    │          │B：確定的1個啦。              │(2)通訊監察譯文：99年│
│    │          │A：好。                       │  度他字第448 號卷(一)│
│    │          │                              │  第65頁反面。      │
│    │          │                              │                    │
│    ├─────┼───────────────┼──────────┤
│    │99年7月1日│A：0000-000000（黃建榮）      │(1)犯罪事實五(九)黃建榮│
│    │15時41 分 │B：0000-000000（蔡志宏）      │  販賣甲基安非他命予│
│    │          │                              │  蔡志宏。          │
│    │          │B：他再5分鐘就到了。          │(2)通訊監察譯文：99年│
│    │          │A：好。                       │  度他字第448 號卷(一)│
│    │          │                              │  第65頁反面。      │
│    │          │                              │                    │
│    │          │                              │                    │
│    ├─────┼───────────────┼──────────┤
│    │99年7月1日│A：0000-000000（黃建榮）      │(1)犯罪事實五(九)黃建榮│
│    │15時54 分 │B：0000-000000（蔡志宏）      │  販賣甲基安非他命予│
│    │          │                              │  蔡志宏。          │
│    │          │A：你走出來你就看到我了，你要 │(2)通訊監察譯文：99年│
│    │          │   帶出來啊。                 │  度他字第448 號卷(一)│
│    │          │B：我朋友到了，我順便拿錢。   │  第66頁。          │
│    │          │A：好。                       │                    │
│    │          │                              │                    │
├──┼─────┼───────────────┼──────────┤
│20.  │99年7月1日│A：0000-000000（黃建榮）      │(1)犯罪事實五(十)黃建榮│
│    │20時58 分 │B：0000-000000（蔡志宏）      │  販賣海洛因予蔡志宏│
│    │          │                              │  。                │
│    │          │B：我這款的。                 │(2)通訊監察譯文：99年│
│    │          │A：你那款的剩應該81而已。     │  度他字第448 號卷(一)│
│    │          │B：好。                       │  第66頁正反面。    │
│    │          │A：這樣我等一下到打給你。     │                    │
│    │          │B：好。                       │                    │
│    ├─────┼───────────────┼──────────┤
│    │99年7月1日│A：0000-000000（黃建榮）      │(1)犯罪事實五(十)黃建榮│
│    │21時13 分 │B：0000-000000（蔡志宏）      │  販賣海洛因予蔡志宏│
│    │          │                              │  。                │
│    │          │A：他在忙嗎？                 │(2)通訊監察譯文：99年│
│    │          │B：他在講電話。               │  度他字第448 號卷(一)│
│    │          │A：你跟他說後面，他可以過來了 │  第66頁反面。      │
│    │          │   。                         │                    │
│    │          │B：好。                       │                    │
├──┼─────┼───────────────┼──────────┤
│  │99年7月2日│A：0000-000000（黃建榮）      │(1)犯罪事實五(十一)黃建榮│
│    │13時2分   │B：0000-000000（蔡志宏）      │  販賣甲基安非他命予│
│    │          │                              │  蔡志宏。          │
│    │          │B：你過來收錢順便拿一錢田過來 │(2)通訊監察譯文：99年│
│    │          │   。                         │  度他字第448 號卷(一)│
│    │          │A：你像那個情形你昨天補81給我 │  第66頁反面至第67頁│
│    │          │   的時候你要跟我講。         │  。                │
│    │          │B：什麼81。                   │                    │
│    │          │A：昨天補那個，我這款的給我的 │                    │
│    │          │   時候你怎麼沒有跟我講已經沒 │                    │
│    │          │   有要再那個了，等到早上我已 │                    │
│    │          │   經沒半頂了吶。             │                    │
│    │          │B：等一下跟你講。             │                    │
│    │          │A：好啦，那先補過來再講。     │                    │
│    │          │                              │                    │
│    ├─────┼───────────────┼──────────┤
│    │99年7月2日│A：0000-000000（黃建榮）      │(1)犯罪事實五(十一)黃建榮│
│    │13時15 分 │B：0000-000000（蔡志宏）      │  販賣甲基安非他命予│
│    │          │                              │  蔡志宏。          │
│    │          │A：在後面。                   │(2)通訊監察譯文：99年│
│    │          │B：好。                       │  度他字第448 號卷(一)│
│    │          │                              │  第67頁 。         │
│    │          │                              │                    │
├──┼─────┼───────────────┼──────────┤
│  │99年7月3日│A：0000-000000（黃建榮）      │(1)犯罪事實五(十二)黃建榮│
│    │20時25 分 │B：0000-000000（蔡志宏）      │  販賣甲基安非他命予│
│    │          │                              │  蔡志宏。          │
│    │          │B：我們那一半的有沒有。       │(2)通訊監察譯文：99年│
│    │          │A：嗯。                       │  度他字第448 號卷(一)│
│    │          │B：一半的要大的。             │  第67頁反面 。     │
│    │          │A：我這個？                   │                    │
│    │          │B：對。                       │                    │
│    │          │A：我等一下馬上打給你。       │                    │
│    │          │B：要快一點喔。               │                    │
│    │          │A：好。                       │                    │
│    │          │                              │                    │
│    ├─────┼───────────────┼──────────┤
│    │99年7月3日│A：0000-000000（黃建榮）      │(1)犯罪事實五(十二)黃建榮│
│    │21時37 分 │B：0000-000000（蔡志宏）      │  販賣甲基安非他命予│
│    │          │                              │  蔡志宏。          │
│    │          │B：你那個有辦法湊一個嗎？     │(2)通訊監察譯文：99年│
│    │          │A：沒辦法。                   │  度他字第448 號卷(一)│
│    │          │B：你那有半多一點嗎？         │  第67頁反面 。     │
│    │          │A：多一點點而已，我看有沒有多 │                    │
│    │          │   41，有啦。                 │                    │
│    │          │B：這樣你弄過來。             │                    │
│    │          │A：一半再一個41。             │                    │
│    │          │B：對，你弄過來。             │                    │
│    │          │A：好。                       │                    │
│    │          │                              │                    │
│    ├─────┼───────────────┼──────────┤
│    │99年7月3日│A：0000-000000（黃建榮）      │(1)犯罪事實五(十二)黃建榮│
│    │22時9分   │B：0000-000000（蔡志宏）      │  販賣甲基安非他命予│
│    │          │                              │  蔡志宏。          │
│    │          │B：你加油站那台嗎？           │(2)通訊監察譯文：99年│
│    │          │A：沒有，我快到而已。         │  度他字第448 號卷(一)│
│    │          │B：人家在等了。               │  第67頁反面 。     │
│    │          │A：好，白的。                 │                    │
│    │          │                              │                    │
├──┼─────┼───────────────┼──────────┤
│  │99年7月8日│A：0000-000000（黃建榮）      │(1)犯罪事實五(十三)黃建榮│
│    │13時29 分 │B：0000-000000（蔡志宏）      │  販賣海洛因及甲基安│
│    │          │                              │  非他命予蔡志宏。  │
│    │          │簡訊內容：二袋番薯加番粉四一數│(2)通訊監察譯文：99年│
│    │          │回。                          │  度他字第448 號卷(一)│
│    │          │                              │  第68頁。          │
│    │          │                              │                    │
│    ├─────┼───────────────┼──────────┤
│    │99年7月8日│A：0000-000000（黃建榮）      │(1)犯罪事實五(十三)黃建榮│
│    │13時36 分 │B：0000-000000（蔡志宏）      │  販賣海洛因及甲基安│
│    │          │                              │  非他命予蔡志宏。  │
│    │          │B：番薯現在人家要。           │(2)通訊監察譯文：99年│
│    │          │A：要都要現金了啦。           │  度他字第448 號卷(一)│
│    │          │B：對啊，你直接過來我這，要二 │  第68頁。          │
│    │          │   袋喔，你另外那款的呢？     │                    │
│    │          │A：番薯是什麼？               │                    │
│    │          │B：番薯硬的。                 │                    │
│    │          │A：我過去再講好了。           │                    │
│    │          │B：好。                       │                    │
│    ├─────┼───────────────┼──────────┤
│    │99年7月8日│A：0000-000000（黃建榮）      │(1)犯罪事實五(十三)黃建榮│
│    │14時26 分 │B：0000-000000（蔡志宏）      │  販賣海洛因及甲基安│
│    │          │                              │  非他命予蔡志宏。  │
│    │          │B：在等你。                   │(2)通訊監察譯文：99年│
│    │          │A：他們來了。                 │  度他字第448 號卷(一)│
│    │          │B：他們現在快到了。           │  第68頁。          │
│    │          │A：好。                       │                    │
│    │          │                              │                    │
├──┼─────┼───────────────┼──────────┤
│  │99年7月9日│A：0000-000000（黃建榮）      │(1)犯罪事實五(十四)黃建榮│
│    │18時38 分 │B：0000-000000（蔡志宏）      │  販賣甲基安非他命予│
│    │          │                              │  蔡志宏。          │
│    │          │B：你回來了嗎？               │(2)通訊監察譯文：99年│
│    │          │A：我快到了。                 │  度他字第448 號卷(一)│
│    │          │B：我在東勢，我要二個。       │  第68頁反面。      │
├──┼─────┼───────────────┼──────────┤
│  │99年7 月9 │A：0000-000000（黃建榮）      │(1)犯罪事實五(十五)黃建榮│
│    │日22時43分│B：0000-000000（蔡志宏）      │  販賣海洛因及甲基安│
│    │          │                              │  非他命予蔡志宏。  │
│    │          │B：你要過來拿了嗎？           │(2)通訊監察譯文：99年│
│    │          │A：對，我要過來了。           │  度他字第448 號卷(一)│
│    │          │B：我順便再幫我準備一個一樣的 │  第74頁。          │
│    │          │   。                         │                    │
│    │          │A：剛才這個喔。               │                    │
│    │          │B：對。                       │                    │
│    │          │A：你要用好。                 │                    │
│    │          │B：我另外那條給你收回來了，他 │                    │
│    │          │   現在到東勢。               │                    │
│    │          │A：你說再叫我過去怎樣？再帶一 │                    │
│    │          │   個女生。                   │                    │
│    │          │B：我現在這個錢在我手，等一下 │                    │
│    │          │   那個人家到東勢，順便再幫我 │                    │
│    │          │   準備一個。                 │                    │
│    │          │A：這個過去你也要給我那個吶。 │                    │
│    │          │B：好。                       │                    │
│    │          │                              │                    │
│    ├─────┼───────────────┼──────────┤
│    │99年7 月9 │A：0000-000000（黃建榮）      │(1)犯罪事實五(十五)黃建榮│
│    │日23時2分 │B：0000-000000（蔡志宏）      │  販賣海洛因及甲基安│
│    │          │                              │  非他命予蔡志宏。  │
│    │          │B：可以過來了。               │(2)通訊監察譯文：99年│
│    │          │A：我已經出門了，後面好嗎？   │  度他字第448 號卷(一)│
│    │          │B：好。                       │  第74頁。          │
│    │          │A：2分鐘啦。                  │                    │
│    │          │                              │                    │
├──┼─────┼───────────────┼──────────┤
│  │99年7 月10│A：0000-000000（黃建榮）      │(1)犯罪事實五(十六)黃建榮│
│    │日16時23分│B：0000-000000（蔡志宏）      │  販賣海洛因及甲基安│
│    │          │                              │  非他命予蔡志宏。  │
│    │          │B：你拿一個啤酒，你那一種的， │(2)通訊監察譯文：99年│
│    │          │   你給他，你從他裡面有沒有。 │  度他字第448 號卷(一)│
│    │          │A：嗯。                       │  第72頁反面。      │
│    │          │B：就給他三三就好，那個拿去家 │                    │
│    │          │   裡給我老婆，我人不在。     │                    │
│    │          │A：我沒車，在你老婆那了？     │                    │
│    │          │B：他會去我家，你那個就放在我 │                    │
│    │          │   老婆那，我老婆不會給你動。 │                    │
│    │          │A：這樣我等一下還要去一次，還 │                    │
│    │          │   是你叫那個人看要在哪。     │                    │
│    │          │B：不然我叫他來我這好了。     │                    │
│    │          │A：你在哪？                   │                    │
│    │          │B：我在港的。                 │                    │
│    │          │A：我過去港的找你。           │                    │
│    │          │B：好。                       │                    │
│    ├─────┼───────────────┼──────────┤
│    │99年7 月10│A：0000-000000（黃建榮）      │(1)犯罪事實五(十六)黃建榮│
│    │日17時13分│B：0000-000000（蔡志宏）      │  販賣海洛因及甲基安│
│    │          │                              │  非他命予蔡志宏。  │
│    │          │B：你要出去我們這款的，水林那 │(2)通訊監察譯文：99年│
│    │          │   邊他也有打電話約差不多六點 │  度他字第448 號卷(一)│
│    │          │   半那。                     │  第72頁反面至第73頁│
│    │          │A：我要去嘉義。               │  。                │
│    │          │B：六點半回來跟他們來的及的嗎 │                    │
│    │          │   ？                         │                    │
│    │          │A：會吧，女生也要帶。         │                    │
│    │          │B：我是沒有確定那個多，我想說 │                    │
│    │          │   帶多比較好那個，我人在國宮 │                    │
│    │          │   （音譯）在馬祖廟後面這，你 │                    │
│    │          │   回來我們直接過去他們番薯厝 │                    │
│    │          │   那就好。                   │                    │
│    │          │A：好。                       │                    │
│    │          │B：我跟人約的那個人已經在半路 │                    │
│    │          │   了。                       │                    │
│    │          │A：好。                       │                    │
│    ├─────┼───────────────┼──────────┤
│    │99年7 月10│A：0000-000000（黃建榮）      │(1)犯罪事實五(十六)黃建榮│
│    │日17時50分│B：0000-000000（蔡志宏）      │  販賣海洛因及甲基安│
│    │          │                              │  非他命予蔡志宏。  │
│    │          │A：我到了。                   │(2)通訊監察譯文：99年│
│    │          │B：好。                       │  度他字第448 號卷(一)│
│    │          │                              │  第73頁。          │
│    │          │                              │                    │
├──┼─────┼───────────────┼──────────┤
│  │99年7 月11│A：0000-000000（黃建榮）      │(1)犯罪事實五(十七)黃建榮│
│    │日23時52分│B：0000-000000（蔡志宏）      │  販賣甲基安非他命予│
│    │          │                              │  蔡志宏。          │
│    │          │B：一個，你那種的。           │(2)通訊監察譯文：99年│
│    │          │A：你能過來嗎？               │  度他字第448 號卷(一)│
│    │          │B：我真的沒摩托車我不是要讓你 │  第73頁反面。      │
│    │          │   這樣跑。                   │                    │
│    │          │A：這樣你等我一會兒。         │                    │
│    │          │B：他快來了。                 │                    │
│    │          │A：好。                       │                    │
│    ├─────┼───────────────┼──────────┤
│    │99年7 月12│A：0000-000000（黃建榮）      │(1)犯罪事實五(十七)黃建榮│
│    │日0 時23分│B：0000-000000（蔡志宏）      │  販賣甲基安非他命予│
│    │          │                              │  蔡志宏。          │
│    │          │A：我來了，你朋友來了嗎？     │(2)通訊監察譯文：99年│
│    │          │B：還沒到。                   │  度他字第448 號卷(一)│
│    │          │A：他快到了嗎？               │  第73頁反面。      │
│    │          │B：他應該也要到了。           │                    │
│    │          │A：好，我從前面進去還是怎樣？ │                    │
│    │          │B：好啦。                     │                    │
│    │          │                              │                    │
├──┼─────┼───────────────┼──────────┤
│  │99年7月13 │A：0000-000000（黃建榮）      │(1)犯罪事實五(十八)黃建榮│
│    │日6 時27分│B：0000-000000（蔡志宏）      │  販賣甲基安非他命予│
│    │          │                              │  蔡志宏。          │
│    │          │A：還是我直接跟他講，你再帶你 │(2)通訊監察譯文：99年│
│    │          │   朋友過去，我叫他幫你用起來 │  度他字第448 號卷(一)│
│    │          │   。                         │  第69頁。          │
│    │          │B：也可以。                   │                    │
│    │          │A：用一喔？                   │                    │
│    │          │B：沒有啦，他要81，你給他洗對 │                    │
│    │          │   半。                       │                    │
│    │          │A：多的另外用起來就對了。     │                    │
│    │          │B：對，多的我的。             │                    │
│    │          │A：洗07就對了？               │                    │
│    │          │B：洗你乘以1。                │                    │
│    │          │A：好。                       │                    │
│    │          │                              │                    │
├──┼─────┼───────────────┼──────────┤
│  │99年7 月14│A：0000-000000（黃建榮）      │(1)犯罪事實五(十九)黃建榮│
│    │日15時50分│B：0000-000000（蔡志宏）      │  販賣甲基安非他命予│
│    │          │                              │  蔡志宏。          │
│    │          │B：你在哪？                   │(2)通訊監察譯文：99年│
│    │          │A：崙背，我要去台北。         │  度他字第448 號卷(一)│
│    │          │B：你那有整個的嗎？           │  第69頁反面至第70頁│
│    │          │A：兩個？                     │  。                │
│    │          │B：一個啦。                   │                    │
│    │          │A：我在崙背。                 │                    │
│    │          │B：你有辦法過來嗎？朋友在這了 │                    │
│    │          │   ，我這不夠啦。             │                    │
│    │          │A：還是你看有沒有在褒忠，一人 │                    │
│    │          │   跑一段。                   │                    │
│    │          │B：好。                       │                    │
│    │          │                              │                    │
│    ├─────┼───────────────┼──────────┤
│    │99年7 月14│A：0000-000000（黃建榮）      │(1)犯罪事實五(十九)黃建榮│
│    │日15時54分│B：0000-000000（蔡志宏）      │  販賣甲基安非他命予│
│    │          │                              │  蔡志宏。          │
│    │          │B：要在褒忠哪？               │(2)通訊監察譯文：99年│
│    │          │A：東西向那。                 │  度他字第448 號卷(一)│
│    │          │B：好。                       │  第70頁。          │
│    │          │                              │                    │
├──┼─────┼───────────────┼──────────┤
│  │99年7 月15│A：0000-000000（黃建榮）      │(1)犯罪事實五(二十)黃建榮│
│    │日16時29分│B：0000-000000（蔡志宏）      │  販賣甲基安非他命予│
│    │          │                              │  蔡志宏。          │
│    │          │B：你怎麼手機兩支都不通？     │(2)通訊監察譯文：99年│
│    │          │A：兩支都沒電，現在才回來，回 │  度他字第448 號卷(一)│
│    │          │   來又和我姐夫吵架。         │  第74頁反面。      │
│    │          │B：我被人逼到去找別人的給他。 │                    │
│    │          │A：什麼的？                   │                    │
│    │          │B：和仔（音譯）。             │                    │
│    │          │A：應該都沒辦法，斷了。       │                    │
│    │          │B：高雄那要怎麼辦？           │                    │
│    │          │A：我等一下去找你好了，那粒人 │                    │
│    │          │   家真的拿回來又拿去了。     │                    │
│    │          │B：怎麼又拿去了？             │                    │
│    │          │A：就是這樣不知道怎麼說，等一 │                    │
│    │          │   下去找你再說好了。         │                    │
│    │          │                              │                    │
│    ├─────┼───────────────┼──────────┤
│    │99年7 月15│A：0000-000000（黃建榮）      │(1)犯罪事實五(二十)黃建榮│
│    │日17時31分│B：0000-000000（蔡志宏）      │  販賣甲基安非他命予│
│    │          │                              │  蔡志宏。          │
│    │          │B：現在人家要男生。           │(2)通訊監察譯文：99年│
│    │          │A：我來載你。                 │  度他字第448 號卷(一)│
│    │          │B：好。                       │  第75頁。          │
│    │          │                              │                    │
│    │          │                              │                    │
├──┼─────┼───────────────┼──────────┤
│  │99年7 月29│A：0000-000000（黃建榮）      │(1)犯罪事實五黃建榮│
│    │日0 時15分│B：0000-000000（蔡志宏）      │  販賣甲基安非他命予│
│    │          │                              │  蔡志宏。          │
│    │          │B：人家要一個。               │(2)通訊監察譯文：99年│
│    │          │A：他有辦法馬上來嗎？         │  度他字第448 號卷(一)│
│    │          │B：他等一下他會回我電話。     │  第75頁反面。      │
│    │          │A：好。                       │                    │
│    │          │                              │                    │
│    ├─────┼───────────────┼──────────┤
│    │99年7 月29│A：0000-000000（黃建榮）      │(1)犯罪事實五黃建榮│
│    │日0 時18分│B：0000-000000（蔡志宏）      │  販賣甲基安非他命予│
│    │          │                              │  蔡志宏。          │
│    │          │B：他馬上要過來。             │(2)通訊監察譯文：99年│
│    │          │A：好，我等一下過去。         │  度他字第448 號卷(一)│
│    │          │                              │  第75頁反面。      │
│    │          │                              │                    │
│    ├─────┼───────────────┼──────────┤
│    │99年7 月29│A：0000-000000（黃建榮）      │(1)犯罪事實五黃建榮│
│    │日0 時30分│B：0000-000000（蔡志宏）      │  販賣甲基安非他命予│
│    │          │                              │  蔡志宏。          │
│    │          │B：人家到外面了。             │(2)通訊監察譯文：99年│
│    │          │A：好，我現在要從北港過去。   │  度他字第448 號卷(一)│
│    │          │B：好。                       │  第75頁反面。      │
│    │          │                              │                    │
│    ├─────┼───────────────┼──────────┤
│    │99年7 月29│A：0000-000000（黃建榮）      │(1)犯罪事實五黃建榮│
│    │日0 時49分│B：0000-000000（蔡志宏）      │  販賣甲基安        │
│    │          │                              │  非他命予蔡志宏。  │
│    │          │B：他們改二個。               │(2)通訊監察譯文：99年│
│    │          │A：好。                       │  度他字第448 號卷(一)│
│    │          │                              │  第75頁反面。      │
│    │          │                              │                    │
├──┼─────┼───────────────┼──────────┤
│  │99年6 月21│A：0000-000000（黃建榮）      │(1)犯罪事實六(一)黃建榮│
│    │日18時33分│B：0000-000000（郭治宏）      │  販賣海洛因及甲基安│
│    │          │                              │  非他命予郭治宏。  │
│    │          │B：鬥陣仔，你現在要下去處理？ │(2)通訊監察譯文：99年│
│    │          │A：關廟了。                   │  度他字第448 號卷(一)│
│    │          │B：會舒適嗎？                 │  第89頁。          │
│    │          │A：到關廟了。                 │                    │
│    │          │B：好，看什麼情形跟我講一下。 │                    │
│    │          │A：好，你那邊如果能那個先給他 │                    │
│    │          │   加訂。                     │                    │
│    │          │B：有啊，還在喬。             │                    │
│    │          │A：好，我一定OK的啦。         │                    │
│    │          │                              │                    │
│    ├─────┼───────────────┼──────────┤
│    │99年6 月21│A：0000-000000（黃建榮）      │(1)犯罪事實六(一)黃建榮│
│    │日20時1分 │B：0000-000000（郭治宏）      │  販賣海洛因及甲基安│
│    │          │                              │  非他命予郭治宏。  │
│    │          │B：鬥陣仔，我這又籌快3萬。    │(2)通訊監察譯文：99年│
│    │          │A：我這的處理好了，那款的我和 │  度他字第448 號卷(一)│
│    │          │   人見面講。                 │  第89頁。          │
│    │          │                              │                    │
│    ├─────┼───────────────┼──────────┤
│    │99年6 月21│A：0000-000000（黃建榮）      │(1)犯罪事實六(一)黃建榮│
│    │日21時27分│B：0000-000000（郭治宏）      │  販賣海洛因及甲基安│
│    │          │                              │  非他命予郭治宏。  │
│    │          │B：鬥陣仔你在哪？             │(2)通訊監察譯文：99年│
│    │          │A：我在SEVEN。                │  度他字第448 號卷(一)│
│    │          │B：好，我馬上到。             │  第89頁。          │
│    │          │                              │                    │
│    │          │                              │                    │
├──┼─────┼───────────────┼──────────┤
│  │99年6 月26│A：0000-000000（黃建榮）      │(1)犯罪事實六(二)黃建榮│
│    │日19時43分│B：0000-000000（郭治宏）      │  販賣甲基安非他命予│
│    │          │                              │  郭治宏。          │
│    │          │B：給我報83。                 │(2)通訊監察譯文：99年│
│    │          │A：83是怎樣？                 │  度他字第448 號卷(一)│
│    │          │B：2件啊。                    │  第89頁正反面。    │
│    │          │A：對啊，一定要的。           │                    │
│    │          │B：這樣我們就不要，我們就配合 │                    │
│    │          │   正常正常就好。             │                    │
│    │          │A：因為算不是說很了解，但是我 │                    │
│    │          │   們去接到的應該很源頭。     │                    │
│    │          │B：對啊。                     │                    │
│    │          │A：他在說那個35，當然你跟我講 │                    │
│    │          │   ，我也是會跟他講，他們就講 │                    │
│    │          │   也是像我這樣講如果真的有35 │                    │
│    │          │   我們可以去找看看。         │                    │
│    │          │B：你朋友那現在有錢嗎？       │                    │
│    │          │A：我應該有辦法再跟他拿1萬，他│                    │
│    │          │   那2萬4嘛。                 │                    │
│    │          │B：對。                       │                    │
│    │          │A：你剛拿5萬給我，2萬6再拿1萬 │                    │
│    │          │   ，3萬6，我去跟他拿2個應該有│                    │
│    │          │   啦。                       │                    │
│    │          │B：我是說我等一下看能不能再籌 │                    │
│    │          │   1萬。                      │                    │
│    │          │A：如果這樣是最好，我去比較好 │                    │
│    │          │   那個，差不多要多久怕太晚。 │                    │
│    │          │B：也差不多了，我等一下打給你 │                    │
│    │          │   看我這還有多少。           │                    │
│    │          │A：好。                       │                    │
│    │          │                              │                    │
│    ├─────┼───────────────┼──────────┤
│    │99年6 月26│A：0000-000000（黃建榮）      │(1)犯罪事實六(二)黃建榮│
│    │日20時13分│B：0000-000000（郭治宏）      │  販賣甲基安非他命予│
│    │          │                              │  郭治宏。          │
│    │          │A：大仔，我現在過去有辦法嗎？ │(2)通訊監察譯文：99年│
│    │          │B：好。                       │  度他字第448 號卷(一)│
│    │          │A：要去哪？                   │  第89頁反面。      │
│    │          │B：我家。                     │                    │
│    │          │A：好。                       │                    │
│    ├─────┼───────────────┼──────────┤
│    │99年6 月26│A：0000-000000（黃建榮）      │(1)犯罪事實六(二)黃建榮│
│    │日20時25分│B：0000-000000（郭治宏）      │  販賣甲基安非他命予│
│    │          │                              │  郭治宏。          │
│    │          │A：大仔我到了。               │(2)通訊監察譯文：99年│
│    │          │B：等一下我洗澡馬上出去。     │  度他字第448 號卷(一)│
│    │          │                              │  第89頁反面。      │
│    │          │                              │                    │
│    │          │                              │                    │
│    ├─────┼───────────────┼──────────┤
│    │99年6 月27│A：0000-000000（黃建榮）      │(1)犯罪事實六(二)黃建榮│
│    │日6 時16分│B：0000-000000（郭治宏）      │  販賣甲基安非他命予│
│    │          │                              │  郭治宏。          │
│    │          │B：鬥陣仔回來了嗎？           │(2)通訊監察譯文：99年│
│    │          │A：我回來了。                 │  度他字第448 號卷(一)│
│    │          │B：有舒適嗎？                 │  第89頁反面。      │
│    │          │A：有，像你講的這樣。         │                    │
│    │          │B：我在北港等你。             │                    │
│    │          │A：好，我要出發的時候再打給你 │                    │
│    │          │   。                         │                    │
│    │          │B：好。                       │                    │
│    ├─────┼───────────────┼──────────┤
│    │99年6 月27│A：0000-000000（黃建榮）      │(1)犯罪事實六(二)黃建榮│
│    │日8 時31分│B：0000-000000（郭治宏）      │  販賣甲基安非他命予│
│    │          │                              │  郭治宏。          │
│    │          │B：鬥陣仔你到哪了？           │(2)通訊監察譯文：99年│
│    │          │A：在東勢厝這吃早餐。         │  度他字第448 號卷(一)│
│    │          │B：這樣我過去。               │  第89頁反面。      │
│    │          │A：省錢你知道嗎？             │                    │
│    │          │B：對啊，這樣你在那就好。     │                    │
│    │          │A：好。                       │                    │
│    │          │                              │                    │
├──┼─────┼───────────────┼──────────┤
│  │99年6 月29│A：0000-000000（黃建榮）      │(1)犯罪事實六(三)黃建榮│
│    │日12時57分│B：0000-000000（郭治宏）      │  販賣海洛因予郭治宏│
│    │          │                              │  。                │
│    │          │B：鬥陣仔你回來了嗎？         │(2)通訊監察譯文：99年│
│    │          │A：我在嘉義要回來了。         │  度他字第448 號卷(一)│
│    │          │B：我看你趕一下。             │  第89頁反面至第90頁│
│    │          │A：好。                       │  。                │
│    │          │B：另外那種的你聽的懂嗎？     │                    │
│    │          │A：另外那款的OK，但是我這款的 │                    │
│    │          │   暫停。                     │                    │
│    │          │B：這樣我們見面再講，我是要另 │                    │
│    │          │   外的那種比較重要，你那種還 │                    │
│    │          │   有半件。                   │                    │
│    │          │A：好。                       │                    │
│    │          │                              │                    │
│    ├─────┼───────────────┼──────────┤
│    │99年6 月29│A：0000-000000（黃建榮）      │(1)犯罪事實六(三)黃建榮│
│    │日13時39分│B：0000-000000（郭治宏）      │  販賣海洛因予郭治宏│
│    │          │                              │  。                │
│    │          │A：我要去哪找你？             │(2)通訊監察譯文：99年│
│    │          │B：我在家。                   │  度他字第448 號卷(一)│
│    │          │A：好。                       │  第90頁。          │
│    │          │                              │                    │
│    │          │                              │                    │
│    ├─────┼───────────────┼──────────┤
│    │99年6 月29│A：0000-000000（黃建榮）      │(1)犯罪事實六(三)黃建榮│
│    │日14時0分 │B：0000-000000（郭治宏）      │  販賣海洛因予郭治宏│
│    │          │                              │  。                │
│    │          │A：我到了。                   │(2)通訊監察譯文：99年│
│    │          │B：好。                       │  度他字第448 號卷(一)│
│    │          │                              │  第90頁。          │
│    │          │                              │                    │
├──┼─────┼───────────────┼──────────┤
│  │99年6 月30│A：0000-000000（黃建榮）      │(1)犯罪事實六(四)黃建榮│
│    │日21時39分│B：0000-000000（郭治宏）      │  販賣海洛因予郭治宏│
│    │          │                              │  。                │
│    │          │B：鬥陣仔，你要出發了嗎？     │(2)通訊監察譯文：99年│
│    │          │A：看能不能再籌一下，籌個整數 │  度他字第448 號卷(一)│
│    │          │   這樣下來。                 │  第90頁。          │
│    │          │B：我就是要叫你過來拿。       │                    │
│    │          │A：好，我要去哪找你？         │                    │
│    │          │B：你到台西打給我，一萬五這有 │                    │
│    │          │   了。                       │                    │
│    │          │A：好。                       │                    │
│    │          │                              │                    │
│    ├─────┼───────────────┼──────────┤
│    │99年6 月30│A：0000-000000（黃建榮）      │(1)犯罪事實六(四)黃建榮│
│    │日21時56分│B：0000-000000（郭治宏）      │  販賣海洛因予郭治宏│
│    │          │                              │  。                │
│    │          │B：鬥陣仔我在我們這外環的吃桶 │(2)通訊監察譯文：99年│
│    │          │   仔雞，你多久會到？         │  度他字第448 號卷(一)│
│    │          │A：我現在要過去了。           │  第90頁。          │
│    │          │B：好。                       │                    │
│    │          │                              │                    │
├──┼─────┼───────────────┼──────────┤
│  │99年7 月2 │A：0000-000000（黃建榮）      │(1)犯罪事實六(五)犯罪事│
│    │日16時32分│B：0000-000000（郭治宏）      │  實黃建榮販賣甲基安│
│    │          │                              │  非他命予郭治宏。  │
│    │          │B：鬥陣仔你那種的拿過來好嗎？ │(2)通訊監察譯文：99年│
│    │          │A：要等一下，我車我爸要載我姐 │  度他字第448 號卷(一)│
│    │          │   帶狗去醫院。               │  第90頁。          │
│    │          │B：不然我過去好了。           │                    │
│    │          │A：好。                       │                    │
│    │          │                              │                    │
│    ├─────┼───────────────┼──────────┤
│    │99年7 月2 │A：0000-000000（黃建榮）      │(1)犯罪事實六(五)黃建榮│
│    │日17時36分│B：0000-000000（郭治宏）      │  販賣甲基安非他命予│
│    │          │                              │  郭治宏。          │
│    │          │B：到了。                     │(2)通訊監察譯文：99年│
│    │          │A：我下來了。                 │  度他字第448 號卷(一)│
│    │          │                              │  第90頁反面。      │
│    │          │                              │                    │
├──┼─────┼───────────────┼──────────┤
│  │99年7 月3 │A：0000-000000（黃建榮）      │(1)犯罪事實六(六)黃建榮│
│    │日14時6分 │B：0000-000000（郭治宏）      │  販賣海洛因及甲基安│
│    │          │                              │  非他命予郭治宏。  │
│    │          │B：鬥陣仔他那種有辦法拿上來嗎 │(2)通訊監察譯文：99年│
│    │          │   ？                         │  度他字第448 號卷(一)│
│    │          │A：在路上了。                 │  第90頁反面。      │
│    │          │B：另外那種呢？               │                    │
│    │          │A：也在路上。                 │                    │
│    │          │B：都有就對了？               │                    │
│    │          │A：對。                       │                    │
│    │          │B：你姐夫什麼時候有空我和他見 │                    │
│    │          │   個面，要和他講一件事，好康 │                    │
│    │          │   的。                       │                    │
│    │          │A：好，他在路上，他到我過去找 │                    │
│    │          │   你。                       │                    │
│    │          │                              │                    │
│    ├─────┼───────────────┼──────────┤
│    │99年7 月3 │A：0000-000000（黃建榮）      │(1)犯罪事實六(六)黃建榮│
│    │日17時2分 │B：0000-000000（郭治宏）      │  販賣海洛因及甲基安│
│    │          │                              │  非他命予郭治宏。  │
│    │          │A：還是要外想？               │(2)通訊監察譯文：99年│
│    │          │B：看你啊，我這都沒人，我是說 │  度他字第448 號卷(一)│
│    │          │   有一件好康的要報你姐夫，叫 │  第90頁反面。      │
│    │          │   他幫忙處理。               │                    │
│    │          │A：好，這樣過去找你。         │                    │
│    │          │B：你快到加油站你打給我，我鐵 │                    │
│    │          │   門就打開。                 │                    │
│    │          │A：好，你說兩款嗎？           │                    │
│    │          │B：兩款都要。                 │                    │
│    │          │A：好。                       │                    │
│    │          │                              │                    │
├──┼─────┼───────────────┼──────────┤
│  │99年7 月5 │A：0000-000000（黃建榮）      │(1)犯罪事實六(七)黃建榮│
│    │日13時36分│B：0000-000000（郭治宏）      │  販賣甲基安非他命予│
│    │          │                              │  郭治宏。          │
│    │          │A：你在哪？                   │(2)通訊監察譯文：99年│
│    │          │B：家裡。                     │  度他字第448 號卷(一)│
│    │          │A：我過去找你。               │  第91頁反面。      │
│    │          │B：有舒適嗎？                 │                    │
│    │          │A：有啦，但不是很舒適。       │                    │
│    │          │B：不然過來再講，先拿來維持。 │                    │
│    │          │A：好。                       │                    │
│    │          │                              │                    │
├──┼─────┼───────────────┼──────────┤
│  │99年7 月7 │A：0000-000000（黃建榮）      │(1)犯罪事實六(八)黃建榮│
│    │日14時51分│B：0000-000000（郭治宏）      │  販賣海洛因予郭治宏│
│    │          │                              │  。                │
│    │          │B：鬥陣仔他有拿下來嗎？       │(2)通訊監察譯文：99年│
│    │          │A：有，但是拿一種而已，我這種 │  度他字第448 號卷(一)│
│    │          │   的他們還沒拿下來，跟我說會 │  第91頁反面。      │
│    │          │   那個啦，我昨天也沒直接接洽 │                    │
│    │          │  他們，我叫我同學先去幫我拿，│                    │
│    │          │  。                          │                    │
│    │          │B：他拿什麼下來？             │                    │
│    │          │A：這款，另外那款我現在不足， │                    │
│    │          │   應該今晚會拿來，因為他錢拿 │                    │
│    │          │   去了。                     │                    │
│    │          │B：另外那款拿幾個？           │                    │
│    │          │A：2個的樣子，我還沒去跟我同  │                    │
│    │          │   學拿。                     │                    │
│    │          │B：他那2個先拿來，人家等一下  │                    │
│    │          │   要，我叫他一個小時後再過來 │                    │
│    │          │   拿。                       │                    │
│    │          │A：現在拿過去喔。             │                    │
│    │          │B：對，另外那種呢？           │                    │
│    │          │A：另外那款也一個，不然我現在 │                    │
│    │          │   先去我同學他家看拿怎樣，來 │                    │
│    │          │   我就先給你拿過去好了。     │                    │
│    │          │B：對，你就來再講，他有準備錢 │                    │
│    │          │   起來，我今晚籌一籌會再加下 │                    │
│    │          │   去你聽的懂嗎？             │                    │
│    │          │A：好。                       │                    │
│    │          │                              │                    │
│    ├─────┼───────────────┼──────────┤
│    │99年7 月7 │A：0000-000000（黃建榮）      │(1)犯罪事實六(八)黃建榮│
│    │日15時23分│B：0000-000000（郭治宏）      │  販賣海洛因予郭治宏│
│    │          │                              │  。                │
│    │          │A：我在山寮（音譯）這個大廟這 │(2)通訊監察譯文：99年│
│    │          │   ，我讓我家裡的人載的。     │  度他字第448 號卷(一)│
│    │          │B：山寮就對了？               │  第91頁反面。      │
│    │          │A：嗯，還有涼亭。             │                    │
│    │          │B：我知道。                   │                    │
│    │          │                              │                    │
├──┼─────┼───────────────┼──────────┤
│  │99年7 月8 │A：0000-000000（黃建榮）      │(1)犯罪事實六(九)黃建榮│
│    │日13時38分│B：0000-000000（郭治宏）      │  販賣甲基安非他命予│
│    │          │                              │  郭治宏。          │
│    │          │A：大仔我過去了。             │(2)通訊監察譯文：99年│
│    │          │B：有舒適嗎？                 │  度他字第448 號卷(一)│
│    │          │A：有，我過去找你。           │  第92頁。          │
│    │          │B：好。                       │                    │
│    │          │                              │                    │
│    ├─────┼───────────────┼──────────┤
│    │99年7 月8 │A：0000-000000（黃建榮）      │(1)犯罪事實六(九)黃建榮│
│    │日15時30分│B：0000-000000（郭治宏）      │  販賣甲基安非他命予│
│    │          │                              │  郭治宏。          │
│    │          │B：鬥陣仔你要到了嗎？         │(2)通訊監察譯文：99年│
│    │          │A：我拿到了。                 │  度他字第448 號卷(一)│
│    │          │B：有舒適嗎？                 │  第92頁。          │
│    │          │A：會啦。                     │                    │
│    │          │B：好。                       │                    │
│    │          │                              │                    │
│    ├─────┼───────────────┼──────────┤
│    │99年7 月8 │A：0000-000000（黃建榮）      │(1)犯罪事實六(九)黃建榮│
│    │日16時13分│B：0000-000000（郭治宏）      │  販賣甲基安非他命予│
│    │          │                              │  郭治宏。          │
│    │          │A：大仔，你能過來要住台西這間 │(2)通訊監察譯文：99年│
│    │          │   加油站這。                 │  度他字第448 號卷(一)│
│    │          │B：我現在有人在我這，你要等一 │  第92頁。          │
│    │          │   下。                       │                    │
│    │          │A：我現在就是有拿一個大的。   │                    │
│    │          │B：沒關係，見面再講，不然你往 │                    │
│    │          │   SEVEN啦。                  │                    │
│    │          │A：好。                       │                    │
│    │          │B：我等一下SEVEN你再跟我走。  │                    │
│    │          │A：好。                       │                    │
│    │          │                              │                    │
│    ├─────┼───────────────┼──────────┤
│    │99年7 月8 │A：0000-000000（黃建榮）      │(1)犯罪事實六(九)黃建榮│
│    │日16時26分│B：0000-000000（郭治宏）      │  販賣甲基安非他命予│
│    │          │                              │  郭治宏。          │
│    │          │B：鬥陣仔你在哪？             │(2)通訊監察譯文：99年│
│    │          │A：台西的五底寮。             │  度他字第448 號卷(一)│
│    │          │B：五底寮哪裡？               │  第92頁。          │
│    │          │A：路邊這個十字路口，這有一間 │                    │
│    │          │   廟我在買東西吃。           │                    │
│    │          │B：好，你在那就好，我馬上到。 │                    │
│    │          │                              │                    │
├──┼─────┼───────────────┼──────────┤
│  │99年7 月10│A：0000-000000（黃建榮）      │(1)犯罪事實六(十)黃建榮│
│    │日16時3分 │B：0000-000000（郭治宏）      │  販賣海洛因予郭治宏│
│    │          │                              │  。                │
│    │          │B：鬥陣仔你在哪？             │(2)通訊監察譯文：99年│
│    │          │A：我現在要回來了。           │  度他字第448 號卷(一)│
│    │          │B：你有拿回來嗎？             │  第92頁。          │
│    │          │A：有。                       │                    │
│    │          │B：我這還能籌二萬給你。       │                    │
│    │          │A：好，我回來我打給你，因為他 │                    │
│    │          │   交待我也要給他拿過去。     │                    │
│    │          │B：我聽不懂。                 │                    │
│    │          │A：不然我回來過去你那再講。   │                    │
│    │          │B：你趕一下等一下還有人要來拿 │                    │
│    │          │   。                         │                    │
│    │          │A：好。                       │                    │
│    │          │                              │                    │
│    ├─────┼───────────────┼──────────┤
│    │99年7 月10│A：0000-000000（黃建榮）      │(1)犯罪事實六(十)黃建榮│
│    │日17時18分│B：0000-000000（郭治宏）      │  販賣海洛因予郭治宏│
│    │          │                              │  。                │
│    │          │A：能過來我們這嗎？           │(2)通訊監察譯文：99年│
│    │          │B：有。                       │  度他字第448 號卷(一)│
│    │          │A：好，不然你過來好了。       │  第92頁反面。      │
│    │          │B：你到了？                   │                    │
│    │          │A：對，我到這了。             │                    │
│    │          │B：好，我現在過去。           │                    │
│    │          │                              │                    │
│    ├─────┼───────────────┼──────────┤
│    │99年7 月10│A：0000-000000（黃建榮）      │(1)犯罪事實六(十)黃建榮│
│    │日17時28分│B：0000-000000（郭治宏）      │  販賣海洛因予郭治宏│
│    │          │                              │  。                │
│    │          │A：大仔我們要在哪見面。       │(2)通訊監察譯文：99年│
│    │          │B：看你啊，我到東勢厝了。     │  度他字第448 號卷(一)│
│    │          │A：好，這樣我們一直走就會相遇 │  第92頁反面。      │
│    │          │   了。                       │                    │
│    │          │B：好。                       │                    │
│    ├─────┼───────────────┼──────────┤
│    │99年7 月10│A：0000-000000（黃建榮）      │(1)犯罪事實六(十)黃建榮│
│    │日20時39分│B：0000-000000（郭治宏）      │  販賣海洛因予郭治宏│
│    │          │                              │  。                │
│    │          │A：你不在喔？                 │(2)通訊監察譯文：99年│
│    │          │B：有啊。                     │  度他字第448 號卷(二)│
│    │          │A：你那邊還能湊些給他嗎？     │  第18頁反面。      │
│    │          │B：到現在都還沒有人，那時候回 │                    │
│    │          │   來又沒有再過來拿。         │                    │
│    │          │A：你在家？                   │                    │
│    │          │B：我現在要出來外面。         │                    │
│    │          │A：我在省錢這。               │                    │
│    │          │B：不然你等我。               │                    │
│    │          │A：好。                       │                    │
│    │          │                              │                    │
├──┼─────┼───────────────┼──────────┤
│  │99年7 月12│A：0000-000000（黃建榮）      │(1)犯罪事實六(十一)黃建榮│
│    │日18時10分│B：0000-000000（郭治宏）      │  販賣甲基安非他命予│
│    │          │                              │  郭治宏。          │
│    │          │B：鬥陣仔你在哪？             │(2)通訊監察譯文：99年│
│    │          │A：嘉義。                     │  度他字第448 號卷(一)│
│    │          │B：你那種的有嗎？             │  第92頁反面。      │
│    │          │A：應該還有，要怎樣你趕快跟我 │                    │
│    │          │   講，我順便彎過去跟他拿。   │                    │
│    │          │B：那錢我還要給你二萬三嘛。   │                    │
│    │          │A：對。                       │                    │
│    │          │B：這都有了。                 │                    │
│    │          │A：好，要跟他拿怎樣？         │                    │
│    │          │B：先跟他拿一個，明天你和我下 │                    │
│    │          │   午開庭，我二點半要到屏東， │                    │
│    │          │   你看能不能說下午再叫他給我 │                    │
│    │          │   們拿二、三個。             │                    │
│    │          │A：我知道。                   │                    │
│    │          │B：你現在看能不能拿半個還是一 │                    │
│    │          │   個都沒關係，先拿來我晚上維 │                    │
│    │          │   持。                       │                    │
│    │          │A：我回頭要往市區回來的時候我 │                    │
│    │          │   打給你，再看我們要在哪相等 │                    │
│    │          │   。                         │                    │
│    │          │B：好，你拿好打給我，我再出發 │                    │
│    │          │   。                         │                    │
│    │          │A：好。                       │                    │
│    │          │                              │                    │
│    ├─────┼───────────────┼──────────┤
│    │99年7 月12│A：0000-000000（黃建榮）      │(1)犯罪事實六(十一)黃建榮│
│    │日20時14分│B：0000-000000（郭治宏）      │  販賣甲基安非他命予│
│    │          │                              │  郭治宏。          │
│    │          │A：我已經到北港了。           │(2)通訊監察譯文：99年│
│    │          │B：不然你直接過來，我這很忙。 │  度他字第448 號卷(一)│
│    │          │A：好。                       │  第92頁反面。      │
│    │          │                              │                    │
│    │          │                              │                    │
├──┼─────┼───────────────┼──────────┤
│  │99年7 月15│A：0000-000000（黃建榮）      │(1)犯罪事實六(十二)黃建榮│
│    │日11時28分│B：0000-000000（郭治宏）      │  販賣甲基安非他命予│
│    │          │                              │  郭治宏。          │
│    │          │A：我現在才處理好，我現在要趕 │(2)通訊監察譯文：99年│
│    │          │   回去我們在我那邊的東西向相 │  度他字第448 號卷(一)│
│    │          │   等好嗎？                   │  第93頁。          │
│    │          │B：沒關係啦，你就靠近的時候看 │                    │
│    │          │   你要約在哪我過去就好了。   │                    │
│    │          │A：我再2個小時到。            │                    │
│    │          │B：對啦，全部的人在找你吶。   │                    │
│    │          │A：我知道。                   │                    │
│    │          │B：是什麼情形？               │                    │
│    │          │A：回來再跟你講。             │                    │
│    ├─────┼───────────────┼──────────┤
│    │99年7 月15│A：0000-000000（黃建榮）      │(1)犯罪事實六(十二)黃建榮│
│    │日13時14分│B：0000-000000（郭治宏）      │  販賣甲基安非他命予│
│    │          │                              │  郭治宏。          │
│    │          │B：鬥陣仔你到哪了？           │(2)通訊監察譯文：99年│
│    │          │A：你現在來東西向。           │  度他字第448 號卷(一)│
│    │          │B：哪一個東西向？             │  第93頁。          │
│    │          │A：元長這個。                 │                    │
│    │          │B：元長褒忠嘛？               │                    │
│    │          │A：對。                       │                    │
│    │          │B：好。                       │                    │
│    ├─────┼───────────────┼──────────┤
│    │99年7 月15│A：0000-000000（黃建榮）      │(1)犯罪事實六(十二)黃建榮│
│    │日13時44分│B：0000-000000（郭治宏）      │  販賣甲基安非他命予│
│    │          │                              │  郭治宏。          │
│    │          │A：大仔怎麼沒有看到你。       │(2)通訊監察譯文：99年│
│    │          │B：我在橋下。                 │  度他字第448 號卷(一)│
│    │          │A：東西向吶。                 │  第93頁。          │
│    │          │B：對啊，褒忠和元長這個。     │                    │
│    │          │A：加油站這個吶。             │                    │
│    │          │B：對啊，你在加油站嗎？       │                    │
│    │          │A：我已經開快到我們莊的街上， │                    │
│    │          │   我下來沒看到你。           │                    │
│    │          │B：這樣可能我看到你那台。     │                    │
│    │          │A：我回頭等你。               │                    │
│    │          │B：好。                       │                    │
├──┼─────┼───────────────┼──────────┤
│  │99年6 月30│A：0000-000000（黃建榮）      │(1)犯罪事實七(一)黃建榮│
│    │日20時21分│B：0000-000000（黃建縉）      │  販賣海洛因予黃建縉│
│    │          │                              │  。                │
│    │          │B：阿榮，你們過來了嗎？       │(2)通訊監察譯文：99年│
│    │          │A：我現在才拿到那個，你是要怎 │  度他字第448 號卷(二)│
│    │          │   樣的？                     │  第2頁。           │
│    │          │B：要先女生。                 │                    │
│    │          │A：要多少？                   │                    │
│    │          │B：一樣。                     │                    │
│    │          │A：好，我現在過去。           │                    │
│    │          │B：我在府番。                 │                    │
│    │          │A：好，我快到再打給你。       │                    │
│    ├─────┼───────────────┼──────────┤
│    │99年6 月30│A：0000-000000（黃建榮）      │(1)犯罪事實七(一)黃建榮│
│    │日20時28分│B：0000-000000（黃建縉）      │  販賣海洛因予黃建縉│
│    │          │                              │  。                │
│    │          │A：你是說只要另外那款的？     │(2)通訊監察譯文：99年│
│    │          │B：對。                       │  度他字第448 號卷(二)│
│    │          │A：是81還是怎樣？             │  第2頁。           │
│    │          │B：對。                       │                    │
│    │          │A：好。                       │                    │
│    ├─────┼───────────────┼──────────┤
│    │99年6 月30│A：0000-000000（黃建榮）      │(1)犯罪事實七(一)黃建榮│
│    │日20時43分│B：0000-000000（黃建縉）      │  販賣甲基安非他命予│
│    │          │                              │  黃建縉。          │
│    │          │B：你到了嗎？                 │(2)通訊監察譯文：99年│
│    │          │A：我到了，我在城門（音譯）這 │  度他字第448 號卷(二)│
│    │          │   。                         │  第2頁。           │
│    │          │B：你是靠近東庄那邊那個嗎？   │                    │
│    │          │A：對。                       │                    │
│    │          │B：我在另外這邊，沒關係我騎回 │                    │
│    │          │   來。                       │                    │
│    │          │A：好。                       │                    │
├──┼─────┼───────────────┼──────────┤
│  │99年7 月1 │A：0000-000000（黃建榮）      │(1)犯罪事實七(二)黃建榮│
│    │日19時38分│B：0000-000000（黃建縉）      │  販賣甲基安非他命予│
│    │          │                              │  黃建縉。          │
│    │          │B：阿營，縉仔（音譯）啦，2而  │(2)通訊監察譯文：99年│
│    │          │   已。                       │  度他字第448 號卷(二)│
│    │          │A：你昨天那個？               │  第2頁。           │
│    │          │B：對。                       │                    │
│    │          │A：我們在加油站，我打電話叫我 │                    │
│    │          │   朋友過去。                 │                    │
│    │          │                              │                    │
│    ├─────┼───────────────┼──────────┤
│    │99年7 月1 │A：0000-000000（黃建榮）      │(1)犯罪事實七(二)黃建榮│
│    │日19時58分│B：0000-000000（黃建縉）      │  販賣甲基安非他命予│
│    │          │                              │  黃建縉。          │
│    │          │B：我現在在加油站這。         │(2)通訊監察譯文：99年│
│    │          │A：元長派出所你知道？         │  度他字第448 號卷(二)│
│    │          │B：我知道。                   │  第2頁。           │
│    │          │A：派出所斜對面有一間巧味檳榔 │                    │
│    │          │   攤你從那條路進來你就看到我 │                    │
│    │          │   了。                       │                    │
│    │          │B：好。                       │                    │
│    │          │                              │                    │
│    ├─────┼───────────────┼──────────┤
│    │99年7 月1 │A：0000-000000（黃建榮）      │(1)犯罪事實七(二)黃建榮│
│    │日20時2分 │B：0000-000000（黃建縉）      │  販賣甲基安非他命予│
│    │          │                              │  黃建縉。          │
│    │          │A：你是騎摩托車還是開車？     │(2)通訊監察譯文：99年│
│    │          │B：我開白色的。               │  度他字第448 號卷(二)│
│    │          │A：我跟你擦身了。             │  第2頁反面。       │
│    │          │B：你騎摩托車嗎？             │                    │
│    │          │A：對。                       │                    │
├──┼─────┼───────────────┼──────────┤
│  │99年7 月7 │A：0000-000000（黃建榮）      │(1)犯罪事實七(三)黃建榮│
│    │日13時55分│B：0000-000000（黃建縉）      │  販賣海洛因予黃建縉│
│    │          │                              │  。                │
│    │          │B：阿榮，短頭髮的有嗎？       │(2)通訊監察譯文：99年│
│    │          │A：有，我等一下打給你。       │  度他字第448 號卷(二)│
│    │          │                              │  第2頁反面。       │
│    │          │                              │                    │
│    ├─────┼───────────────┼──────────┤
│    │99年7 月7 │A：0000-000000（黃建榮）      │(1)犯罪事實七(三)黃建榮│
│    │日14時0分 │B：0000-000000（黃建縉）      │  販賣海洛因予黃建縉│
│    │          │                              │  。                │
│    │          │A：你說要怎樣？               │(2)通訊監察譯文：99年│
│    │          │B：男生女生都有嗎？           │  度他字第448 號卷(二)│
│    │          │A：對，你要怎樣？             │  第2頁反面。       │
│    │          │B：我先問我那個兄仔看怎樣。   │                    │
│    │          │A：好，你看怎樣再跟我講。     │                    │
│    │          │                              │                    │
│    ├─────┼───────────────┼──────────┤
│    │99年7月7日│A：0000-000000（黃建榮）      │(1)犯罪事實七(三)黃建榮│
│    │14時11 分 │B：0000-000000（黃建縉）      │  販賣海洛因予黃建縉│
│    │          │                              │  。                │
│    │          │B：在家嗎？                   │(2)通訊監察譯文：99年│
│    │          │A：你要怎樣？你要跟我講我去跟 │  度他字第448 號卷(二)│
│    │          │   人家那個。                 │  第3頁。           │
│    │          │B：這也不夠，如果處理男生，女 │                    │
│    │          │   生就不夠。                 │                    │
│    │          │A：你那有多少？               │                    │
│    │          │B：我這有三千多，不然處理長短 │                    │
│    │          │   髮的，長短髮的我這邊比較有 │                    │
│    │          │   線路。                     │                    │
│    │          │A：好。                       │                    │
│    │          │                              │                    │
│    ├─────┼───────────────┼──────────┤
│    │99年7月7日│A：0000-000000（黃建榮）      │(1)犯罪事實七(三)黃建榮│
│    │14時19 分 │B：0000-000000（黃建縉）      │  販賣海洛因予黃建縉│
│    │          │                              │  。                │
│    │          │A：你說你那有35嗎？           │(2)通訊監察譯文：99年│
│    │          │B：對。                       │  度他字第448 號卷(二)│
│    │          │A：好，這樣我知道怎麼用。     │  第3頁。           │
│    │          │                              │                    │
│    │          │                              │                    │
│    ├─────┼───────────────┼──────────┤
│    │99年7月7日│A：0000-000000（黃建榮）      │(1)犯罪事實七(三)黃建榮│
│    │14時25 分 │B：0000-000000（黃建縉）      │  販賣海洛因予黃建縉│
│    │          │                              │  。                │
│    │          │B：我在口仔。                 │(2)通訊監察譯文：99年│
│    │          │A：好，我出來。               │  度他字第448 號卷(二)│
│    │          │                              │  第3頁。           │
│    │          │                              │                    │
├──┼─────┼───────────────┼──────────┤
│  │99年7 月8 │A：0000-000000（黃建榮）      │(1)犯罪事實七(四)黃建榮│
│    │日16時22分│B：0000-000000（黃建縉）      │  販賣海洛因予黃建縉│
│    │          │                              │  。                │
│    │          │簡訊內容：阿榮：不好意思啦！可│(2)通訊監察譯文：99年│
│    │          │以先幫我嗎？朋友都在等，這些都│  度他字第448 號卷(二)│
│    │          │是現金的所以才趕。            │  第3頁。           │
│    │          │                              │                    │
│    │          │                              │                    │
│    ├─────┼───────────────┼──────────┤
│    │99年7 月8 │A：0000-000000（黃建榮）      │(1)犯罪事實七(四)黃建榮│
│    │日16時35分│B：0000-000000（黃建縉）      │  販賣海洛因予黃建縉│
│    │          │                              │  。                │
│    │          │簡訊內容：我朋友要男的，現金。│(2)通訊監察譯文：99年│
│    │          │                              │  度他字第448 號卷(二)│
│    │          │                              │  第3頁。           │
│    │          │                              │                    │
│    ├─────┼───────────────┼──────────┤
│    │99年7 月8 │A：0000-000000（黃建榮）      │(1)犯罪事實七(四)黃建榮│
│    │日16時月37│B：0000-000000（黃建縉）      │  販賣海洛因予黃建縉│
│    │分        │                              │  。                │
│    │          │A：他說沒辦法。               │(2)通訊監察譯文：99年│
│    │          │B：沒辦法沒關係，現在換要短頭 │  度他字第448 號卷(二)│
│    │          │   髮的。                     │  第3頁正反面。     │
│    │          │A：短頭髮要怎樣？             │                    │
│    │          │B：可能是跟昨天一樣。         │                    │
│    │          │A：一個喔。                   │                    │
│    │          │B：可能是41的樣子。           │                    │
│    │          │A：好。                       │                    │
│    │          │B：長頭髮也是現金的。         │                    │
│    │          │A：你要怎樣？你有車過來嗎？   │                    │
│    │          │B：有啊。                     │                    │
│    │          │A：不然你直接過來這樣比較快， │                    │
│    │          │   我在台西。                 │                    │
│    │          │B：好。                       │                    │
│    │          │                              │                    │
│    ├─────┼───────────────┼──────────┤
│    │99年7 月8 │A：0000-000000（黃建榮）      │(1)犯罪事實七(四)黃建榮│
│    │日16時48分│B：0000-000000（黃建縉）      │  販賣海洛因予黃建縉│
│    │          │                              │  。                │
│    │          │B：硬的他現在去醫院要載病人來 │(2)通訊監察譯文：99年│
│    │          │   不及啦，晚一點他會下來。   │  度他字第448 號卷(二)│
│    │          │A：不然你看能不能跟他拿錢我拿 │  第3頁反面。       │
│    │          │   過去給你。                 │                    │
│    │          │B：現在已經去朴子了。         │                    │
│    │          │A：我現在在我朋友這，錢你有跟 │                    │
│    │          │   他拿嗎？                   │                    │
│    │          │B：有，現在拿一個女生的。     │                    │
│    │          │A：女生要多少？               │                    │
│    │          │B：一樣啊。                   │                    │
│    │          │A：我們在東勢厝廟相等。       │                    │
│    │          │B：好，這算人家要的。         │                    │
│    │          │A：不會啦，這好的。           │                    │
│    │          │B：我知道，你要幫我弄一些你不 │                    │
│    │          │   用讓我賺喔。               │                    │
│    │          │A：弄多少？                   │                    │
│    │          │B：不到三分之一。             │                    │
│    │          │A：好。                       │                    │
│    │          │                              │                    │
│    ├─────┼───────────────┼──────────┤
│    │99年7 月8 │A：0000-000000（黃建榮）      │(1)犯罪事實七(四)黃建榮│
│    │日17時10分│B：0000-000000（黃建縉）      │  販賣海洛因予黃建縉│
│    │          │                              │  。                │
│    │          │A：你到了嗎？                 │(2)通訊監察譯文：99年│
│    │          │B：有啊，我到了。             │  度他字第448 號卷(二)│
│    │          │A：我看到你們了，我停在旁邊。 │  第3頁反面。       │
│    │          │                              │                    │
└──┴─────┴───────────────┴──────────┘